【裁判字號】    98,上重更(五),1
【裁判日期】    980428
【裁判案由】    違反槍彈藥刀械管制條例等
【裁判全文】
臺灣高等法院高雄分院刑事判決     98年度上重更(五)字第1號
上  訴  人
即  被  告  乙○○
                    （臺灣高雄看守所羈押中）
選任辯護人  邱明政律師
上列上訴人因違反槍砲彈藥刀械管制條例等案件，不服臺灣高雄
地方法院92年度重訴字第105 號中華民國93年9 月10日第一審判
決（起訴案號：臺灣高雄地方法院檢察署92年度偵字第15155 號
），提起上訴，判決後經最高法院第5 次發回更審，本院判決如
下：
    主  文
原判決關於乙○○部分，撤銷。
乙○○共同連續未經許可販賣手槍，處無期徒刑，併科罰金新台
幣柒佰貳拾萬元，罰金如易服勞役，以罰金總額與陸個月之日數
比例折算，褫奪公權終身。
扣案如附表所示之物（除編號30之未具殺傷力制式手槍外）、93
衝鋒槍槍托壹個、行動電話貳支（門號為0000000000號、000000
0000號，均含SIM 卡）及行動電話壹支（門號為0000000000號，
含SIM 卡），販賣槍枝所得之扣案新台幣壹佰伍拾萬元及未扣案
新台幣肆拾萬元，均沒收。
    事  實
一、乙○○係設址於高雄市○鎮區○○街70號6 樓「鉅億企業有
    限公司」之負責人，在菲律賓有從事冷凍魚貨進出口貿易，
    為自國外走私運輸具殺傷力之槍枝、子彈進口入台販賣圖利
    ，明知具殺傷力之槍枝（含彈匣）、子彈均係我國懲治走私
    條例管制公告管制物品項目及其數額所公告管制之進口物品
    ，亦為槍砲彈藥刀械管制條例第4 條所列管，竟僱用己○○
    （業經本院更一審判處有期徒刑14年確定），於民國91年6
    間，在高雄地區某處，共同基於運輸、私運管制物品即上述
    槍、彈進口、販賣以牟利之概括犯意聯絡，共謀由乙○○出
    資自菲律賓購買上述槍、彈，並負責運輸、私運入台及在台
    販賣，己○○則負責於菲律賓參與包裝、夾藏上述槍、彈及
    在台接運、保管上述槍、彈，乙○○允諾於上述槍、彈全數
    販出後，給予己○○新台幣（下同）100 萬元酬勞。其2 人
    謀議已定，乃由乙○○自91年7 月間起，利用其從事冷凍魚
    貨進出口貿易之機會，多次前往菲律賓馬尼拉，委託綽號「
    強生」之年籍不詳成年男子，在馬尼拉陸續收購上述槍、彈
    （制式90手槍每支4-5 萬元、制式點25手槍「俗稱掌心雷」
    每支2 萬5 千元-3萬元），並藏放於乙○○在當地承租之倉
    庫內，乙○○則自91年7 月起與己○○同行或各自單獨前往
    馬尼拉，以防水膠帶包裝所收購之上述槍、彈，伺機走私、
    運輸入台。乙○○於92年5 月中旬認時機成熟，即先前往菲
    律賓馬尼拉，己○○則於92年6 月8 日前往馬尼拉會合，共
    同將已包裝完成之如附表編號1 至29、3 1 至70號所示之具
    殺傷力槍枝共計69支、不具殺傷力如附表編號30之槍枝1 支
    、各式彈匣130 個、各式子彈1 萬3 千4 百顆（附表編號71
    至85所示）、93衝鋒槍槍托1 個，及已銷售出去（如後所述
    ）未扣案具殺傷力之手槍2 支（俗稱「沙漠之鷹」之以色列
    軍事工業公司所製造之制式手槍1 支，俗稱「金牛星」之巴
    西TAURUS廠製造之制式90手槍1 支），以白色塑膠袋裝做為
    記號，與所購之小卷、花枝等漁貨一起冷凍結冰（夾藏上述
    槍、彈等物之冷凍魚貨有56箱），將之夾藏於乙○○所購得
    之其他冷凍魚貨中（共計366 箱），利用不知情之馬尼拉地
    區某漁船船員，先將該批夾藏上述槍、彈等物之冷凍魚貨運
    往中國大陸深圳港，乙○○於92年6 月底，再利用不知情之
    鍾順正所經營之「生富漁業有限公司」船舶，自中國大陸深
    圳港，將該批夾藏上述槍、彈等物之冷凍魚貨私運入台而運
    輸入境，鍾順正乃於92年7 月9 日以無線電連絡該公司所屬
    、在海上作業之「鴻錦號」單拖網近海漁船，於92年7 月11
    日自中國大陸深圳港裝載該批夾藏上述槍、彈等物之冷凍魚
    貨冷凍櫃，於92年7 月13日22時20分許，運抵高雄第二港口
    碼頭，92年7 月14日凌晨卸貨，並由不知情，年籍不詳之搬
    運人員將該批夾藏上述槍、彈等物之冷凍魚貨，載運至高雄
    市前鎮區○○○○路66號「大德冷凍廠」內，乙○○已預先
    承租之316 室冷凍房內藏放，並由己○○簽收。乙○○於92
    年7 月15日返國後即於翌日（16日），夥同己○○前往冷凍
    庫房內將該批夾藏上述槍、彈等物之冷凍魚貨解凍，再將尚
    有防水膠帶包裝之該批槍、彈等物，以飼料袋綑裝移至「大
    德冷凍廠」327 室冷凍房內藏置，乙○○復於92年7 月17日
    17時許，駕駛車號ZE－9143號（起訴書及原審判決書均誤載
    為ZB－9413號）自用小客車，搭載己○○前往「大德冷凍廠
    」327 室冷凍房內，取出該批槍、彈等物之其中35支槍枝（
    其中色列製俗稱「沙漠之鷹」、巴西製俗稱「金牛星」之制
    式90手槍各1 支，及附表編號69及70號所示之制式點25手槍
    2 支，嗣經乙○○取走「即後述交付予庚○○之4 支手槍」
    ，故於警方後述查扣時僅剩31支）及不詳數目之子彈，共同
    運輸至高雄市○鎮區○○路29號3 樓之2 之己○○租處，並
    將原包裝之防水膠帶拆下，予以擦拭、上油整理待售。
二、乙○○於上開槍枝解凍後即與庚○○（業經本院更一審判處
    有期徒刑8 年確定）連絡，而共同基於販賣具殺傷力槍、彈
    之概括犯意聯絡，約定由乙○○提供每支制式90手槍（含彈
    匣及50顆子彈）新台幣20萬元之價格，推由庚○○負責找尋
    買主議價出售並由庚○○賺取差價。庚○○乃向有銷售門路
    之郝高貴（業經本院更二審判處有期徒刑9 年，經上訴後由
    最高法院96年度台上字第4786號判決上訴駁回確定）告知「
    每支制式90手槍附50顆子彈，價格為23萬元，需現金交付」
    ，郝高貴則於知悉陳英哲（業經金本院更一審判處有期徒刑
    6 年，經上訴後由最高法院95年度台上字第7049號判決上訴
    駁回確定）有購買槍彈意願，乃於92年7 月18日先行向不詳
    姓名之綽號小胖之人借得60萬元作為販賣槍枝之本錢，並同
    日（18日）晚間，在高雄市○○區○○路之「鄧師父腳底按
    摩店」，交付現金46萬元（即購買2 支制式90手槍2 支「各
    附50顆子彈」）之購槍價金予庚○○。庚○○乃於92年7 月
    19日10、11時許，以其所有之0000000000號行動電話撥打乙○○所有之0000000000號行動電話連絡，由庚○○攜帶上開
    郝高貴交付之其中40萬元現金（即庚○○賺取差價6 萬元）
    前往上址之「鉅億企業有限公司」轉交乙○○（此部分販賣
    槍枝所得現款40萬元，嗣後並未查獲而扣案），乙○○除將
    以色列製俗稱「沙漠之鷹」以及巴西製俗稱「金牛星」之制
    式90手槍各1 支（含彈匣，子彈尚未交付）交付庚○○外，
    並同時交付附表編號69及70號所示之制式點25手槍2 支予庚○○充當「賣槍樣品」以打探行情。庚○○取得上述4 支槍
    後，於同日（19日）中午12時許，在高雄市○○○路之「保
    時捷車行」附近，將上述制式90手槍2 支（即「沙漠之鷹」
    及「金牛星」各1 支）交予郝高貴，同時依乙○○之交代，
    將上述另2 支制式點25手槍交予郝高貴打探行情。郝高貴於
    取得上述4 支槍後，同日（19日）下午1 時許，撥打陳英哲
    所有0000000000號行動電話聯繫，2 人約於高雄市旗津區旗
    津渡船口，郝高貴將上述制式90手槍2 支（約定各附贈30顆
    子彈，尚未交付子彈），以每支26萬元價格售予並交付陳英
    哲，陳英哲當場支付現金52萬元給郝高貴（陳英哲持有此2
    支制式90手槍部分，嗣後並未於陳英哲處查獲而扣案），郝
    高貴從中賺取6 萬元價差（即每支手槍賺3 萬元）；至於充
    當樣品之制式點25手槍2 支，因陳英哲無意購買而仍由郝高
    貴持有中（此2 支制式點25手槍部分，因屬乙○○交付庚○○打探行情之用，而庚○○尚未尋妥買主且無販賣價金、數
    量之販賣合意，難認業已著手販賣，而此2 支制式點25手槍
    部分，嗣後於郝高貴處查獲而扣案）。
三、陳英哲因認前向郝高貴購得之上述制式90手槍2 支（即「沙
    漠之鷹」及「金牛星」各1 支）性能良好，再於92年7 月19
    日以104 萬元之價格，向郝高貴訂購制式90手槍4 支（即每
    支26萬元），郝高貴即於同日（19日）下午1 時30分許，以
    其所有之0000000000號諾基亞牌8855型行動電話撥打庚○○
    所有0000000000號行動電話，表示要加購「沙漠之鷹」之90
    制式手槍6 支（其中2 支係郝高貴自己欲購買），惟於同日
    （19日）下午1 時36分許，郝高貴復以其所有上開行動電話
    撥打庚○○所有上開行動電話，改定「沙漠之鷹」之制式90
    手槍5 支及「金牛星」制式90手槍1 支，郝高貴則於同日（
    19日）下午4 時許，先前往高雄市鼓山渡船口向陳英哲收取
    4 支槍之104 萬元現款，郝高貴認此次購買數量多應有更大
    之議價空間（即認每支槍枝購買單價應可壓低），乃於同日
    （19日）下午5 時許，將現款156 萬元交給庚○○，並要求
    以該價款向實際貨主議價是否足以購買8 支90制式手槍。庚○○收受156 萬元後，即以150 萬元為價金（庚○○暗扣6
    萬元）電話聯絡乙○○議價購買8 支90手槍，乙○○於議價
    階段尚未達成以150 萬元販賣8 支90手槍之合致，但仍承上
    開販賣90制式手槍之概括犯意（即郝高貴已交付上述購槍價
    金，縱使雙方議價後就購槍之價金、數量或有變動，但扣除
    庚○○於本次交易欲賺取之差價後，郝高貴原先向庚○○表
    示購買6 支90手槍部分並無變更），於同日（19日）下午5
    時許，駕駛車號ZE－9143號自小客車搭載己○○前往上址「
    大德冷凍廠」327 室冷凍房拿取數量不詳之槍枝置於該自小
    客車內著手該次販賣犯行，隨後駕車離開「大德冷凍廠」，
    甫駛至高雄市○鎮區○○路與漁港北一路路口即為跟監員警
    當場查獲車內之乙○○、己○○（該次販賣犯行因而未遂）
    ，並於車內扣得數量不詳之槍、彈（因於現場並未清點），
    並依據其2 人之供述，分至上址「大德冷凍廠」327 室冷凍
    房亦扣得數量不詳之槍、彈（因於現場並未清點）及上址己○○租住處扣得31支槍枝及數量不詳之子彈（因於現場並未
    清點），嗣於高雄市政府警察局內清點結果，共計扣押如附
    表編號1 至29、31至68號所示之具有殺傷力槍枝共67支、各
    式彈匣128 個（如附表編號73至84所示，共130 個彈匣，但
    應扣除附表編號69、70號所示制式點25手槍「此2 支手槍係
    於郝高貴處扣得，如後所述」之彈匣2 個，即附表編號75、
    78所示彈匣應各扣除1 個）、制式90子彈、點25子彈等，共
    13400 顆（附表編號71.72.85）、93衝鋒槍槍托1 個、及附
    表編號30不具殺傷力之槍枝1 支等物。復依乙○○之供述，
    循線於同日（19日）下午6 時45分許，在高雄市○鎮區○○
    街70號前，查獲等候乙○○之庚○○，並於庚○○身上查獲
    而扣押150 萬元（即上述由郝高貴交付之販賣槍枝所得，庚○○未及交付乙○○；庚○○身上之另6 萬元現款，未據警
    方查扣）；復依庚○○之供述，於同日（19日）下午7 時許
    ，循線前往高雄市○○區○○路「沙多宮」前查獲郝高貴，
    並於郝高貴之黑色背包內查獲而扣押附表編號69、70號所示
    具有殺傷力之制式點25手槍2 支（均含彈匣1 個，彈匣部分
    即附表編號75、78所示彈匣各1 個，與上開128 個彈匣合計
    共130 個），及現金14萬元、諾基亞牌8855型行動電話2 支
    、易付卡4 張（門號分別為0000000000號、0000000000號、
    0000000000號、0000000000號）；再依郝高貴之供述，循線
    於同日（19日）晚間8 時30分許，在高雄市鼓山區○○○路
    輪渡船站前查獲陳英哲，並於陳英哲身上起獲諾基亞牌2100
    型（門號為0000000000號）、諾基亞牌6100型（門號為0000
    000000號）及摩托羅拉3688型（門號為0000000000號）行動
    電話各1 支。
四、案經高雄市政府警察局移送臺灣高雄地方法院檢察署檢察官
    偵查起訴。
     理  由
一、證據能力：
(一)、被告乙○○於警詢之陳述，並無受警有何誘導不正取供之情
    形，業據證人即承辦員警甲○○於本院此次更審審理時到庭
    具結證述在卷（見本院更五第244 頁），而被告於警詢、偵
    查之陳述，卷附又無其他積極證據足認此部分訊問，有何公
    務員或其他第三人向其施以何不正方法，依據刑事訴訟法第
    156 條第1 項規定，認有證據能力。
(二)、證人即共同被告己○○、庚○○、郝高貴之警詢陳述：
 1、上開證人等人於警詢陳述關於被告乙○○犯罪情節部分，因
    與其等嗣於原審證述內容不符，而其等先前之陳述較近於案
    發時間，對於案情記憶自然較為深刻，且對於案情敘述較少
    出於對於被告涉案之顧慮。
 2、證人己○○於92年7 月20日警詢時其妹周碧珠在場（見警卷
    第5 頁），嗣後借提之警詢亦有委任律師在場（見偵卷第17
    4 頁），借提後由檢察官複訊時亦表示警詢筆錄實在，警察
    無刑求非法取供情事（見偵卷第178 頁），證人己○○並於
    本院前審審理時表示其在警詢、偵查時陳述均實在，係出於
    自由意思並無遭非法取供等情（見本院更二卷(二)第12頁）。
 3、證人庚○○於92年7 月20日警詢時通知母親李翠森在場（見
    警卷第10頁），雖證人庚○○以於92年7 月20日製作第2 次
    警詢筆錄前，未有足夠之休息，為疲勞偵訊，且係因警員要
    求其配合才為不實之陳述，且警員會把其他被告的口供拿給
    其看要求其配合云云。惟查：
  (1)庚○○於同年月20日凌晨1 時15分許製作第1 次警詢筆錄後
    ，於時隔6 時35分鐘後之同日清晨7 時50分許，方製作第2
    次警詢筆錄，此有警詢筆錄在卷可憑，且為共同被告庚○○
    所是認，足見共同被告庚○○於2 次警詢筆錄間已有充分之
    休息時間，並無任何證據證明庚○○於警訊中有遭受任何疲
    勞訊問之情，又該警詢筆錄係採一問一答、全程錄音之方式
    為之，期間並無中斷錄音之情形，有警詢筆錄錄音帶譯文1
    份在卷可憑（見原審卷(二)第651 至669 頁），是共同被告庚○○主張該第2 次警詢筆錄係庚○○於遭疲勞訊問下所為，
    要與事實不符。
  (2)警員於庚○○製作第2 次警詢時，雖有以口頭表示要求被告
    庚○○「配合」、「犯後態度最重要」等語（見原審卷(二)第
    652 、653 、654 頁），然證人即負責詢問、記錄之警員尤
    啟明、洪健智，均證稱：所謂之「配合」係指要按照事實來
    陳述，並無威脅利誘之情事（見原審卷(二)第630 頁），而依
    譯文之前後文連續觀之，警員只是曉諭庚○○本件證據很明
    確，故要講實話，並無強脅被告需按警員之意思陳述，此為
    訊問技巧之運用，要難因警員於口頭上說要「配合」一語，
    逕認庚○○於警詢所為之陳述非基於其自由意識所為。
  (3)庚○○雖稱：警員於詢問時，有因其供述與其他共犯不同，
    而提示其他共犯之筆錄予庚○○等語，然從原審翻譯之譯文
    （原審卷二第651-669 頁、第786-872 頁）觀之，並無此種
    情事。退一步言，若上開陳述屬實，亦僅為警員運用訊問技
    巧，藉由其他共犯之陳述，以喚醒庚○○記憶之作法，尚難
    認警員有誘導或強脅之情事；是從外部觀之，庚○○之自由
    意識並未因此被剝奪，自有任意性存在。
 4、證人庚○○嗣後借提之警詢時有委任律師在場（見偵卷第40
    、196 頁），借提後由檢察官複訊時亦表示警詢筆錄實在，
    警察無刑求非法取供情事（見偵卷第64、216 頁）。
 5、證人郝高貴於92年7 月19日、20日警詢時均陳明其1 人應詢
    即可（見警卷第13、15頁），其嗣後借提之警詢時有委任律
    師在場（見偵卷第43、71、116 、186 、193 、252 頁），
    借提後由檢察官複訊時亦表示警詢筆錄實在，警察無刑求非
    法取供情事（見偵卷第64、103 、122 、189 、217 、276
    頁）。
 6、據上，足認證人己○○、庚○○、郝高貴各於警詢時受外力
    、人情等干擾程度較低，又無其他證據可認有何非出於自由
    意志陳述之情形，足認證人己○○、庚○○、郝高貴上開警
    詢陳述有較可信之特別情況，且為證明被告乙○○犯罪事實
    存否所必要，依刑事訴訟法第159 條之2 規定，均認有證據
    能力。
(三)、證人己○○、庚○○、郝高貴各於偵查、原審中以被告身分
    所供關於被告乙○○犯罪情節部分，依法無庸具結，且因與
    其等嗣於原審立於證人地位所為陳述不符時，因證人於審判
    中已到場作證，被告乙○○既有對其詰問之機會，法院亦得
    親自觀察該證人前後陳述不一致之反應，以判斷何者陳述較
    為可採，則該不符部分認有證據能力（最高法院95年度台上
    字第2361號、96年度台上字第3527號判決要旨足參）。
(四)、卷附之「鴻錦號」船籍資料文件、魚貨裝箱單、乙○○及己○○入出境查詢結果、高雄市政府警察局93年5 月5 日高市
    警刑偵十二字第0930027503號函、國防部參謀本部人事參謀
    次長室95年6 月27日選道字第0950007285號函、高雄市政府
    警察局刑警大隊搜索、扣押筆錄、扣押物品收據、扣押物品
    目錄表、高雄市政府警察局95年6 月2 日高市警刑偵12字第
    0950036980號函暨所附照片、解說等資料、內政部97年5 月
    16日函，固均屬書面之傳聞證據，然檢察官、被告、辯護人
    已於本院審理調查上開書證予以提示並告以要旨時，由檢察
    官、被告、辯護人表示意見，當事人或辯護人已知此等書證
    乃傳聞證據，而就此證據能力均表示無意見，即同意作為證
    據，且本院認為以之作為本件論証之證據，均與待證事實具
    有關聯性，且無證據證明此等書證有何遭變造或偽造情事，
    作為本案之證據亦屬適當，依刑事訴訟法第159 條之5第1項
    規定，自得為證據。
(五)、本件監聽錄音係偵查犯罪機關依法定程序實施監聽所得（參
    卷附通訊監察書及附表），而後述卷附之監聽錄音譯文，雖
    為偵查犯罪機關單方面製作而為審判外之書面陳述，但被告
    與其辯護人均已知此部分譯文乃傳聞證據，而就此證據能力
    均表示無意見，即同意作為證據，且經本院審理時踐行調查
    證據之程序，自得採為認定犯罪事實之基礎（最高法院93年
    度台上字第6510號判決要旨足參），另本院認為以之作為本
    件論証之證據，均與待證事實具有關聯性，且無證據證明此
    部分譯文有何遭變造或偽造情事，作為本案之證據亦屬適當
    ，依刑事訴訟法第159 條之5 第1 項規定，自得為證據。
(六)、按鑑定人由審判長、受命法官或檢察官就下列之人選任1 人
    或數人充之：(一)就鑑定事項有特別知識經驗者。(二)經政府機
    關委任有鑑定職務者；鑑定之經過及其結果，應命鑑定人以
    言詞或書面報告；法院或檢察官得囑託醫院、學校或其他相
    當之機關、團體為鑑定，或審查他人之鑑定，並準用第203
    條至第206 條之1 規定，刑事訴訟法第198 條、第206 條第
    1 項、第208 條第1 項分別定有明文。本件卷附槍彈鑑定書
    ，雖係被告以外之人於審判外之書面陳述，然內政部警政署
    刑事警察局係臺灣高等法院檢察署關於槍彈有無殺傷力之概
    括選任鑑定機關，此有臺灣高等法院檢察署92年9 月9 日檢
    文允字第0921001203號函附之「臺灣高等法院檢察署檢察長
    概括選任鑑定機關表列」足參，則上開槍彈鑑定書，為刑事
    訴訟法第159 條第1 項規定之例外情形，應有證據能力。
二、訊據上訴人即被告乙○○固供承伊有於上揭時、地利用不知
    情之菲律賓馬尼拉地區某漁船船員，將上述夾藏於冷凍魚貨
    之槍、彈等物，先運至中國大陸深圳港，再利用不知情之生
    富漁業有限公司負責人鍾順正以該公司所屬之「鴻錦號」漁
    船，自深圳港將夾藏於冷凍魚貨之上述槍、彈等物走私、運
    輸入境進入高雄第二港口，復利用不知情之搬運人員運輸至
    上址「大德冷凍廠」，伊與己○○將冷凍廠內之部分槍、彈
    解凍，將其中35支槍枝及不詳數量子彈運輸至己○○上址租
    屋處，伊之後取出其中4 支槍枝交付庚○○，嗣後伊與己○○在上開時、地為警查獲，並在伊所駕駛車內、己○○上址
    租屋處（此處扣押31支槍枝及不詳數量子彈）及「大德冷凍
    廠」327 室內，共計扣押如事實欄所示槍、彈等物，然否認
    伊有上開連續販賣槍、彈犯行，辯稱：伊因積欠綽號「強生
    」成年男子賭債而受「強生」脅迫，伊才幫「強生」走私槍
    、彈入境來台，該批槍、彈非伊出資在馬尼拉購買，係「強
    生」派人將槍、彈夾藏在冷凍魚貨，非伊雇用己○○前往馬
    尼拉包裝、夾藏槍、彈，伊只是將走私進口之部分槍、彈寄
    放在己○○租處，「強生」會派人來拿槍、彈；伊亦未委託
    庚○○找尋買主而販賣槍枝，庚○○於92年7 月19日前往「
    鉅億」公司找伊，要還伊40萬元債款時，見伊有4 支90手槍
    而好奇向伊借去觀賞，庚○○於同日下午已在「鋸億」公司
    返還其中2 支90手槍，伊並無將另2 支90手槍以40萬元販賣
    出去，又伊於92年7 月19日下午5 時許，為警查獲其所駕駛
    車上之槍、彈，並非伊要拿去著手販賣之用；又伊駕駛之車
    為警查獲後，員警並未當場清點車上及冷凍廠起獲之槍、彈
    數量，伊被警帶回警察局後有在遠遠地方看到員警在拆槍、
    彈，但伊當時不知清點的結果，後來甲○○警員帶伊至小房
    間時有告訴伊說有80支槍，並誘導要伊簽名承認有走私72支
    槍，及有將2 支90手槍賣出等不實陳述，且經勘驗蒐證錄影
    帶結果，扣押槍枝總數為72支（即己○○住處清點有31支、
    在警局辦公室清點有41支）與起訴書所述72支相符，足認伊
    走私槍枝並無外流，伊自無販賣槍枝出去云云。惟查：
(一)、上開事實欄一部分，業據：
 1、被告乙○○於92年7 月20日警詢坦承：「警方所查獲之扣押
    物品全部都是我的。是我從菲律賓馬尼拉以漁船走私入境。
    我在菲律賓有從事海產進出口貿易，因這一層關係，我從91
    年7 月陸續前往馬尼拉，透過綽號強生向當地人收購槍彈，
    收集起來放在我承租之倉庫內。92年6 月我打行動電話給己○○，叫他前往菲律賓我承租之倉庫與我會合，2 人一起以
    防水貼布包裝我在當地收購之槍彈，夾藏我所購買之56箱小
    卷與花枝冷凍結冰，之後藏放等待載運。委託「生富漁業有
    限公司」船舶，將該批夾藏上述槍、彈等物之冷凍魚貨（56
    箱）與其他魚貨（310 箱）共計366 箱駛回高雄港卸貨，由
    搬運公司將我託運之魚貨品載至我承租之大德冷凍廠。我剛
    好7 月12日要出境至澳門，我交代己○○屆時至大德冷凍廠
    處理運回之魚貨品，我於7 月15日由澳門回台，7 月16日我
    和己○○前往冷凍廠將小卷與花枝解凍。92年7 月17日取出
    我走私之部分槍彈，載至高雄市○鎮區○○路29號3 樓之2
    己○○租住處，2 人整理完槍彈後，我告知庚○○，由他找
    人來購買。」（見警卷第2 頁正、反面），於同日偵查中亦
    供稱：「我是鉅億企業公司負責人，從事進出口海產。91年
    7 月我去菲律賓接觸當地槍枝集團就陸續向他們買槍，…，
    短槍（即制式90手槍每支）4-5 萬元、掌心雷（即制式點25
    手槍每支）2 萬5 千元-3萬元，…，共買了72支槍枝，子彈
    13400 顆，92年6 月間我請己○○去菲律賓的馬尼拉幫我包
    裝槍枝，外面覆蓋小卷、花枝，再運去當地冷凍庫內，…，
    後再裝上生富漁業公司的搬運船，將夾藏在56箱魚貨之槍彈
    及其他310 箱魚貨一起運回台灣，…，請己○○在高雄替我
    接貨，…，92年7 月16日我將夾藏槍、彈之魚貨解凍後，陸
    續搬去己○○住處。我與己○○事先有約定，這些槍賣完後
    會給己○○100 萬元酬勞。」（見偵卷第3 頁反面- 第4 頁
    正面），於同日經原審為羈押訊問時，亦為同一陳述（見原
    審419 號聲羈卷第6 頁），於92年9 月5 日偵查中亦稱：「
    錢（指在菲律賓購買槍枝款）是我自己帶過去的，是用美金
    現金分批帶過去的」（見偵卷第239 頁），嗣至起訴後由原
    審初訊時，亦坦承有起訴書上所載此部分犯行等情（見原審
    卷(一)第43頁）。
 2、共同被告己○○於92年7 月20日警詢中陳稱：「被警查獲之
    各式長短槍枝、子彈、彈匣都是乙○○利用漁船走私進入台
    灣。整個走私計劃是從91年6 月開始，由乙○○一人獨資利
    用漁船從菲律賓走私槍械進入台灣，我負責幫他從藏放槍械
    之冷凍庫內將槍枝及子彈取出解凍，並負責將已解凍之槍械
    運回住處藏放。乙○○告知我走私上岸槍械計有72支、子彈
    13400 顆。本次走私進口之第一批解凍槍、彈運回我住處藏
    放。走私槍枝是包裝起來藏放在魚貨內。乙○○要走私這批
    槍枝前有告知我，如成功走私入台後，由我負責保管所有槍
    、彈及運送，在所有槍枝全數賣出後，乙○○會給我100 萬
    元」（見警卷第5 頁反面- 第6 頁正、反面），於同日偵查
    中亦供稱：「乙○○僱用我的，當初談好，如槍枝賣完，我
    可賺100 多萬元的酬勞。我也有去菲律賓馬尼拉替乙○○包
    裝槍枝夾藏到魚貨內，之後乙○○再把魚貨送上船。我陸續
    去過3 、4 次菲律賓幫乙○○包裝槍枝，最後一次是92年6
    月8 日」（見偵卷第5 頁反面- 第6 頁反面），於同日經原
    審為羈押訊問時，亦為同一陳述（見原審419 號聲羈卷第7-
    8 頁），於92年8 月4 日警詢中亦稱：「槍枝是由乙○○前
    往菲律賓購買的，再通知我前往菲律賓包裝槍枝…，槍枝走
    私入境後由我去冷凍廠點收366 件魚貨，之後則與乙○○將
    槍枝解凍，搬至我住處後再清理。此次走私都是由乙○○一
    人出資」（見偵卷第174 頁反面- 第175 頁），嗣至起訴後
    由原審初訊時，亦坦承有起訴書上所載此部分犯行等情（見
    原審卷(一)第47頁）。
 3、被告乙○○與己○○有上開共同私運、運輸附表所示之槍械
    、子彈及未扣案之另2 支槍枝（「沙漠之鷹」之以色列軍事
    工業公司所製造之制式手槍1 支，「金牛星」之巴西TAURUS
    廠製造之制式90手槍1 支）入境來台，並共同將之解凍後藏
    放在大德冷凍廠、己○○租處等並伺機販賣等事實，核其二
    人所供上情大致相符，又被告乙○○於92年6 月底，利用不
    知情之鍾順正所經營之「生富漁業有限公司」船舶，自中國
    大陸深圳港，將該批夾藏上述槍、彈等物之冷凍魚貨私運入
    台而運輸入境，鍾順正乃於92年7 月9 日以無線電連絡該公
    司所屬、在海上作業之「鴻錦號」單拖網近海漁船，於92年
    7 月11日自中國大陸深圳港裝載該批夾藏上述槍、彈等物之
    冷凍魚貨冷凍櫃，於92年7 月13日22時20分許，運抵高雄第
    二港口碼頭，92年7 月14日凌晨卸貨，並由不知情，年籍不
    詳之搬運人員將該批夾藏上述槍、彈等物之冷凍魚貨，載運
    至高雄市前鎮區○○○○路66號「大德冷凍廠」等情，亦據
    證人鍾順正亦於警詢、偵查具結證述明確（見偵卷第45-46
    、321 頁反面），並有「鴻錦號」船籍資料文件、魚貨裝箱
    單在卷可憑（見偵卷第52-56 頁）。
 4、被告乙○○嗣於原審及本院歷審翻異前詞，辯稱：其係因積
    欠「強生」賭債，受脅迫才替「強生」走私、運輸本案槍、
    彈，其並非本案槍、彈之所有人云云，並舉證人丁○○、劉
    文彬、己○○、戊○○為證。查：
  (1)證人丁○○於原審證稱：「曾於1 、2 年前在菲律賓馬尼拉
    遇到乙○○，乙○○說輸了10幾萬美元，並說向「強生」借
    了10萬美元」（見原審卷(三)第0000-0000 頁），證人劉文彬
    於原審證稱：「92年3 、4 月間，乙○○跟我說他有欠「強
    生」的錢，「文德仔」向他逼債，要我去請「文德仔」讓他
    慢慢還」（見原審卷(三)第0000-0000 頁）；證人己○○於本
    院上訴審證稱：「我有聽被告乙○○說過有積欠「強生」錢
    ，且我有替被告乙○○拿錢到菲律賓還錢給「強生」，又曾
    經有人到公司向被告乙○○討債，討債的人很兇，可能是欠
    「強生」錢的問題」（見本院上訴卷(二)第216 、217 頁）及
    於本院更三審證稱：「（91年、92年你有無與被告去菲律賓
    賭博？）有，我看到被告輸錢比較多。」，「（有無積欠強
    生賭債？你如何知道？）有。因為我們在一起所以我知道，
    當時乙○○輸了很多錢，他向強生調錢。」，「（你的意思
    乙○○手上的錢輸光，所以向強生調錢賭博？）是。」，「
    （就你知道強生有無向被告要債？時間是在什麼時候？）有
    ，時間很久，大概是在案發前後不久。」，「（你們運輸扣
    案槍枝被告有無跟你說要抵債？）被告欠很多錢，被告有跟
    我說強生他們逼債很急，有要幫他們運一些東西，就我所瞭
    解就是這樣。」，「（你所指槍彈是運輸回來要槍彈抵債或
    是運送工錢抵債？）貨物是強生的，應該運回來東西交給他
    們作為抵賭債。」（見本院更三卷第210 頁）。證人戊○○
    於本院更二審證稱：「不知道強生有無叫乙○○私運槍械到
    台灣，有聽到莊馥全說過有一鄭姓船東欠強生錢，好像說要
    他們運送一批貨到台灣，不知道是什麼貨，我不認識鄭姓船
    東」（見本院更二卷(二)第7 頁）。
  (2)然證人丁○○、劉文彬、己○○、戊○○所述關於被告乙○○積欠「強生」賭債一節，均係自乙○○處所聽聞，並非證
    人等之親身體驗或於事情發生時有在場共聞共見，則就此部
    分之陳述，要屬傳聞證據，且與被告乙○○上開歷次自白內
    容不符，另證人己○○所述，亦與其所供上情相左，均無從
    證明是否與事實相符，而採為有利於乙○○之認定。又證人
    甲○○於本院證述「乙○○在查獲當時並無向警方人員表示
    ，他是因為積欠強生的賭債才被迫走私本案的槍枝，乙○○
    是說是拜託強生在菲律賓幫忙收購槍枝來走私槍枝」（見本
    院更五卷第244 頁），且本案扣押槍、彈之貨主，若係「強
    生」而非屬被告所有，則被告將槍枝解凍後，何以不即時交
    付「強生」所指派之人，卻將其中4 支手槍帶到其公司？且
    將4 支手槍交付庚○○？足徵被告所辯上情，顯與常情不符
    且非事實可採。
 5、證人即共同被告己○○嗣於原審及本院雖稱：只有替乙○○
    保管走私入境之槍彈，但未參與包裝槍械走私、販賣槍械之
    犯行云云，被告乙○○亦於原審改稱：己○○只是保管槍枝
    云云。惟己○○有多次前往菲律賓馬尼拉幫忙乙○○包裝槍
    枝夾藏於魚貨，以供走私入境販賣之用等情，業據被告乙○○及己○○供證如上，且有其2 人入出境查詢結果附卷可稽
    （見偵卷第242-244 頁），並核與卷附入出境查詢結果所載
    之各航空公司航班資料相符（見本院更一卷(三)第42-45 頁）
    。又己○○係與乙○○共同前往大德冷凍廠搬運藏放在該處
    之槍、彈時為警查獲（參證人即警員甲○○原審證詞及被告
    、己○○之供），若己○○只是單純受乙○○之託代管槍、
    彈，為何還要與乙○○一起去冷凍廠搬運槍彈？足徵己○○
    所稱上情，純屬為己卸責之詞，尚不影響其與被告乙○○係
    屬本案共同正犯關係。
 6、關於警方在己○○住處查扣之槍枝正確數量應為31支之事實
    ，業據本院此次更審會同檢、辯、被告當庭勘驗蒐證錄影帶
    查明在卷（見本院更五卷第192 頁），又高雄市政府警察局
    經原審法院指示承辦人員勘驗蒐證錄影帶結果，亦覆稱：經
    從己○○住處蒐證錄影帶中觀看清點計有槍枝31枝等語，此
    有該局93年5 月5 日高市警刑偵十二字第0930027503號函可
    參（見原審卷(二)第539 頁），則己○○於警詢雖稱：「在我
    租住處查獲解凍經扣案之槍枝為28支；乙○○走私第一批解
    凍槍枝是32支」（見警卷第5 頁反面、第6 頁正面），然己○○於原審證稱：「之前不知，是警方查獲帶去的時候，警
    察才算給我聽是28支」（見原審卷(二)第742 頁），於本院上
    訴審亦證稱；「當時我不知道查獲槍枝幾支，是警察告訴我
    查獲28支，因印象中乙○○有拿4 支出去，所以我說總共32
    支槍枝」（見本院上訴卷(二)第213 、215 頁），堪認共同被
    告己○○於警詢時係因警方告知在其住處共查獲28支手槍，
    而因被告乙○○於查獲當日早上有取走4 支手槍（即交付給
    庚○○之4 支手槍），己○○始於警詢陳稱上情，又證人甲○○警員亦證述「警方在警局辦公室內清點槍枝時，有員警
    提到另外的28支是指在己○○住處查到的28支，這是警員當
    時回報市警局的數量」，故所稱「在己○○住處查扣28支槍
    枝」，係屬案發當時初略之計算，應認定此部分查扣為31支
    手槍（被告於本院更五審亦不爭執此點，見本院更五卷第19
    3 頁）。復加以被告及己○○均不爭執，被告於92年7 月19
    日上午有自己○○住處取走4 支手槍（如後所述），堪認被
    告乙○○於92年7 月17日17時許，與己○○前往「大德冷凍
    廠」327 室冷凍房內，取出本案走私該批槍、彈中之35支槍
    枝（其中色列製俗稱「沙漠之鷹」、巴西製俗稱「金牛星」
    之制式90手槍各1 支，及附表編號69及70號所示之制式點25
    手槍2 支，嗣經乙○○取走「即後述交付予庚○○之4 支手
    槍」，故於警方後述查扣時僅剩31支）及不詳數目之子彈，
    共同運輸至高雄市○鎮區○○路29號3 樓之2 之己○○租處
    ，並將原包裝之防水膠帶拆下，予以擦拭、上油整理待售等
    事實。
(二)、上開事實欄二部分，業據：
 1、被告乙○○於92年7 月20日警詢坦承：「因我告訴庚○○我
    已將槍彈走私入境，叫庚○○至我公司面談後敲定，19日在
    我公司交易，庚○○帶40萬元，我聯絡己○○至他租住處取
    出2 支制式點25口徑手槍、2 支制式90口徑手槍，至公司與
    庚○○交易，90手槍我以每支20萬元賣給庚○○（按乙○○
    真意應指賣給庚○○所找之買主，蓋庚○○並無出資向乙○○購槍，而屬為乙○○參與共同販槍之角色，如後所述），
    點25制式手槍是我叫庚○○去詢問行情。庚○○將40萬元交
    給我後即離開。我目前只找到庚○○有門路替我銷售槍彈，
    初步我和他達成共識，以每把手槍附帶子彈50發賣給（按應
    係「交給」）庚○○去轉售」（見警卷第2 頁反面- 第3 頁
    反面），核與共同被告己○○於92年7 月20日警詢所陳：「
    7 月19日早上10點多，乙○○打我行動電話說要出4 用東西
    （指槍枝），我則以紙袋包好讓乙○○拿去，…，本次子彈
    尚未交與」（見警卷第6 頁正、反面）等情相符，又被告於
    同日偵查中亦坦承：「槍都由庚○○幫我賣，我1 支（手槍
    ）給庚○○20萬元賣，差價由庚○○賺，7 月19上午庚○○
    向我拿2 支90手槍，2 支點25手槍是要拿給別人看樣品，有
    付了40萬元，我有向他說若還要時，看要多少錢要帶過來，
    一手交錢一手交貨」（偵卷第4 頁反面），復參以其於92年
    9 月5 日偵查中所供：「除這次外之前並無委託庚○○替我
    賣過槍」（見偵卷第239 頁）等情，足認被告乙○○交付槍
    枝給庚○○之真意，實係委由庚○○尋找槍枝買主，而非由
    被告逕將槍枝賣給庚○○甚明。且被告乙○○於警詢、偵查
    均坦承：「收購90口徑手槍每枝4 至5 萬元不等」，則其以
    制式90手槍1 支附50顆子彈之售價20萬元出售，其間差價甚
    鉅，足見被告確有販售槍械營利之意圖。
 2、證人即共同被告庚○○於92年7 月20日警詢陳稱：「我欠乙○○150 萬元，利用替乙○○銷售槍彈工錢來抵債，我僅替
    乙○○銷售槍彈給郝高貴，並無再銷售槍彈給他人。92年7
    月19日交予乙○○40萬元，是郝高貴向我購買槍枝轉交給乙○○之費用。我帶40萬元是向乙○○買2 支制式90手槍的錢
    ，另2 支制式點25手槍是槍械樣本之用」（見警卷第10頁反
    面-11 頁反面），其於92年8 月12日警詢陳稱：「郝高貴在
    92年7 月18日晚上在高雄市左營區我住處附近（鄧師傅腳底
    按摩店）有交付我購買槍械的錢46萬元，我於92年7 月19日
    上午11時許至乙○○公司，拿該筆錢其中的40萬元給乙○○
    ，由乙○○交付2 支90手槍及2 支點25手槍給我，……前往
    郝高貴在三民區○○○路之住處附近……交給郝高貴」（見
    偵卷第196 頁）。
 3、證人即共同被告郝高貴於92年7 月19日警詢時證稱：「槍是
    胤志（即庚○○）叫我替他販售的。92年7 月16日胤志約我
    見面跟我說槍要進來了，叫我找買主，17日胤志拿槍圖片給
    我，18日我跟小胖表示要向他借60萬元作為販售槍的本錢，
    我就留我女友潘美選華南銀行北高雄分行帳號給他，19日11
    時許，胤志要拿4 支槍給我作為欲購買槍之人觀看的樣本。
    我於92年7 月19日中午12時去旗津渡輪站將2 支槍（鷹牌「
    沙漠之鷹」、金牛星各1 支）給陳英哲，他拿了52萬給我」
    （見警卷第13頁反面-14 頁），其於92年8 月5 日警詢又稱
    ：「陳英哲第1 次購買2 支90制式手槍交付52萬元。是我先
    拿自己的錢46萬元給庚○○，…，我取得2 支90制式手槍後
    ，以52萬元賣陳英哲」（見偵卷第186 頁反面-187頁）。
 4、此部分經由庚○○與郝高貴上開轉手販賣，而由陳英哲所購
    得之2 支90制式手槍（鷹牌「沙漠之鷹」、金牛星各1 支）
    雖未扣案，而依槍砲彈藥刀械管制條例第4 條規定，本條例
    所稱之槍砲及彈藥，指具有「殺傷力」、「破壞力」之各式
    槍砲而言，彈藥係指可供前述槍砲使用之子彈等物。槍砲彈
    藥是否具有構成要件「殺傷力」、「破壞力」之認定，固應
    經過專業機構鑑定結果為據。然若未經扣案，則其殺傷力無
    法以專業機構之認定為憑之時，自應參酌其他間接證據加以
    綜合判斷。查：
  (1)被告乙○○走私入境經警查獲之槍枝70支，除附表編號30之
    槍枝無殺傷力外，其餘均屬有殺傷力之制式手槍，有巴西製
    、捷克製、美國製、以色列製等等各式制式手槍，有內政部
    警政署刑事警察局槍彈鑑定書可稽（外放），而此未扣案2
    支手槍與扣案之大多數其餘槍枝均屬同次走私之槍械，又該
    2 支手槍經乙○○出售後，尚經過庚○○、郝高貴之手，始
    交給陳英哲（如上所述），且證人己○○、庚○○則為陸軍
    下士退伍，此有國防部參謀本部人事參謀次長室95年6 月27
    日選道字第0950007285號函附卷可考（見本院更一卷(二)第19
    4 頁），受過軍事訓練，足認對於槍枝是否具有殺傷力，應
    知之甚詳，且參諸被告乙○○及共同被告己○○、庚○○、
    郝高貴等人於警詢均供稱交付、收受之槍枝係制式槍枝，且
    參酌共同被告庚○○、郝高貴等人於警詢時均可明確回答沙
    漠之鷹、金牛星均為90制式手槍，顯然其等對於槍枝區分為
    制式及改造之非制式槍械，有所了解。
  (2)共同被告陳英哲曾有未經許可、無故寄藏槍彈而違反槍砲彈
    藥刀械管制條例以及無故持槍、意圖供犯罪之用而持有軍用
    子彈、殺人未遂之前科，有台灣高等法院被告前案紀錄表在
    卷可考，衡情陳英哲對於槍械之性能、種類等等應頗有了解
    ，其買受「沙漠之鷹」及「金牛星」之90制式手槍各1 支，
    且進而欲追加槍枝數量（如後所述），顯然其對於之前所購
    得之手槍性能應屬良好，方有意願再加購4 支，足徵陳英哲
    所購買之未扣案2 支手槍，均屬性能良好並具殺傷力之制式
    槍枝，應可認定。至於附表編號30之捷克廠製制式半自動槍
    枝，係因扳機無法釋放撞針之例外原因而不具殺傷力，且其
    餘扣案槍枝並無相同之故障原因，而陳英哲購買之2 支手槍
    非屬上開捷克廠製之同型式槍枝，自不能謂附表編號30之槍
    枝之故障情形亦可能會發生於陳英哲所購得之2 支手槍，遽
    認此2 支手槍並無殺傷力，而採為被告乙○○有利之認定。
 5、被告乙○○於原審及本院歷審均改稱：槍枝係其借給庚○○
    、庚○○再借給共同被告郝高貴，及陳英哲係因要簽賭六合
    彩才交付金錢給共同被告郝高貴，郝高貴、庚○○均係要清
    償欠款，才將現金交付給庚○○、乙○○云云。然：
  (1)被告乙○○及共同被告庚○○與郝高貴於警詢就上開買賣槍
    枝犯行，業已供述甚詳，且互核相符（如上所述），渠等係
    於原審解除禁止接見通信後，始於一致供稱：未買賣槍枝，
    僅係借用觀賞或查獲之現金係為簽注六合彩或還債，非買賣
    槍枝所用云云，應係渠等勾串之詞，實難採信。
  (2)槍枝係屬政府管制物品，未經許可不得持有，此為眾所周知
    之事實；而政府亦常常在報章雜誌中宣導持有槍枝要被判刑
    ，且其刑度相當重，被告乙○○有智識能力，應無不知之理
    。被告乙○○既知上情，豈有將槍枝帶到公司後隨意放置，
    而讓庚○○得以看到？縱庚○○已看到，被告乙○○也無需
    將槍枝讓庚○○帶出公司而增加槍枝被查獲之風險。雖庚○○稱：我係要將槍借出去給在看槍械雜誌之朋友觀看云云，
    然被告乙○○與郝高貴互不相識（業據被告乙○○供陳在卷
    ），被告乙○○豈有可能再答應「出借」槍枝給其不認識之
    陌生人觀賞而提高自己遭治安單位查獲之風險？又庚○○既
    是向他人「借」槍觀覽，應會小心仔細保管以免被發覺，然
    庚○○竟係放在其駕駛座旁之座位下，致郝高貴一上車就得
    以發覺，若庚○○於路途中即遭警攔查臨檢，庚○○豈非毫
    無掩飾之可能？又被告乙○○及共同被告庚○○、郝高貴復
    稱「於借槍時均未約定返還期日」，然扣案之槍械均係極有
    價值之物，且在外多一天，曝光被查獲之機率就增多，被告
    乙○○僅是單純借槍枝而無利可圖，衡情不可能同意對方毫
    無期限之觀賞。是被告乙○○辯稱「庚○○、郝高貴只是借
    槍觀賞」云云，核與常情不合，難以採信。
 6、被告乙○○雖又辯稱：拿出去的槍械中已有2 支返還給我云
    云。惟：
  (1)被告乙○○係一次交付4 支槍械交給庚○○，則庚○○為何
    不同時還槍？雖被告乙○○於原審稱以：「乙○○心覺不妥
    ，急忙連絡庚○○送回槍枝，庚○○遂送回2 枝槍枝」（見
    原審卷(一)第127 頁），但乙○○若因覺得不妥，而通知庚○○將槍枝送回，理應係要求4 支都要送回來，庚○○為何只
    交還2 支槍？若因該2 支槍已交付郝高貴，庚○○亦應負責
    向郝高貴追槍回來，然庚○○亦從未通知郝高貴還槍，郝高
    貴被查獲時會攜帶槍枝，係因為庚○○打電話給伊時沒有說
    要做什麼，郝高貴以為要拿槍，才帶槍去找庚○○，此據郝
    高貴供陳在卷（見原審卷(一)第354 頁），可見被告乙○○稱
    ：已還2 支槍云云，亦屬避重就輕之詞，不足採信。
  (2)共同被告己○○於本院上訴審雖附和乙○○而證稱：於案發
    前的下午，乙○○載我去冷凍庫時，在車上有告訴我已拿2
    支槍回去放云云（見本院上訴卷(二)第213 、215 頁），然乙○○及己○○於警詢均陳稱：乙○○已拿走4 支等語，其2
    人從未提及有2 支槍已放回去；又乙○○若有拿2 支槍回去
    放，且乙○○係在查獲前告訴己○○，乙○○、己○○為警
    查獲時應該記憶深刻，其2 人於警詢即可就此部分詳加說明
    ，然乙○○、己○○於警詢回答警員詢問：你陳述本次共計
    走私上岸有72支各式槍械，但為何警方僅查獲68支之問題時
    ，上訴人乙○○答稱：「因為我告訴庚○○我已將槍彈走私
    入境，‥，我則聯絡己○○並到他租住處取出2 支制式點25
    口徑手槍，2 支制式90口徑手槍等共4 支手槍回到公司與庚○○交易，‥所以走私入境之長短槍總數是72支沒有錯」等
    語（見警卷第2 頁反面、3 頁）、己○○亦答稱：「……7
    月19日早上10點多乙○○打我行動電話給我講說要出四用東
    西（指槍枝），……所以警方才會僅查到68支」等語（見警
    卷第2-2 頁），乙○○、己○○均未提及乙○○有拿2 支槍
    械回去，可見己○○所證乙○○有拿2 支回去云云，亦不足
    採信。
 7、被告乙○○警詢業已供稱其與陳志胤敲定90手槍每支20萬元
    ，庚○○交付40萬元而取走2 支90手槍，至於點25手槍係乙○○交給庚○○請其代為打探行情，並非已經出售給陳志胤
    所找尋到之買主，雖與庚○○警詢供述有異，然庚○○所稱
    ：原本於92年7 月18日告訴我每支制式90手槍的價格均為20
    萬元，此供述與乙○○所稱之價格制式90手槍每支20萬元此
    點相符，堪認乙○○與陳志胤最初之合意係敲定『制式90手
    槍每支20萬元』，至於庚○○所稱「隔日（19日）乙○○約
    我去他公司，每支漲價為25萬元至26萬元間」，應係指乙○○主觀希望以後90手槍每支25萬元至26萬元間之售價，即乙○○之真意係希望嗣後庚○○告知買主每支90手槍售價為25
    萬元至26萬元之意思。
 8、被告乙○○、庚○○雖曾陳稱92年7 月19日交付之4 支槍枝
    係樣品云云，但被告乙○○最初既已與庚○○敲定制式90手
    槍每支售價20萬元，而郝高貴亦自行準備販賣槍械之本錢（
    指前述向小胖借貸60萬元），且交付46萬元給庚○○以符合
    賣方須以現金購買之條件，庚○○並已將其中之40萬元交予
    乙○○收受，而乙○○並將該槍枝交予庚○○，足見乙○○
    已出售該槍枝予庚○○所尋得之買主，完成收取價金、交付
    標的之買賣行為；而郝高貴亦將該槍枝轉售陳英哲賺取差價
    ，足認與庚○○有販賣槍枝犯意聯絡之乙○○（賣主）與郝
    高貴（買主）之間，及郝高貴（賣主）與陳英哲（買主）彼
    此間，就手槍買賣交易已達成合致，就其買賣磋商之進度觀
    之，並非尚停留在議價階段而已，而係已經完成買賣槍枝之
    交易。
 9、證人庚○○擔任被告乙○○銷售槍械之管道，乙○○決定槍
    彈價格後並由庚○○負責找尋買主，則庚○○與乙○○（包
    含己○○）之間，自有販賣槍彈之意思聯絡；又庚○○所尋
    得之買主（指郝高貴），不論該買主買受該槍彈之目的係自
    行持有或意圖轉售，其與庚○○應係買方與賣方之關係，而
    非立於共同販槍之正犯關係。而郝高貴自行準備買槍價金，
    購買後並自行決定槍枝之售價而出售給陳英哲，郝高貴與庚○○就販賣槍械應非立於共同正犯之關係。郝高貴於警詢雖
    稱: 「槍是胤志叫我替他販售的，92年7 月16日胤志約我見
    面跟我說槍要進來了，叫我找買主」等語（警卷13頁），然
    同日警詢郝高貴亦坦承有準備60萬元作為販槍之本錢，顯係
    自己出資購買槍械加以轉賣，其利害關係與庚○○並不相同
    ，應非與庚○○有販賣槍械之共同犯意及合同行為，尚難認
    定郝高貴與庚○○屬於販賣槍械之共同正犯關係。
(三)、上開事實欄三部分，業據：
 1、被告乙○○於92年7 月20日警詢坦承：「92年7 月19日下午
    ，庚○○他向我訂購8 支90手槍，…，我要他先拿錢來（按
    庚○○應係轉達有買主要8 支槍，而乙○○要求買主支付現
    金之意）。警方於7 月19日拘提到庚○○，起獲150 萬元，
    應該是與我約定要購買槍彈之價款」（見警卷第3 頁正面）
    ，又證人即共同被告庚○○於92年7 月20日警詢中陳稱：「
    我向乙○○訂購8 支制式90手槍，是替郝高貴訂的，價錢仍
    在洽談中，警方於我身上查獲150 萬元為郝高貴交給我準備
    向乙○○買8 支制式90手槍之用，但價格尚未談好」等語（
    警卷第12頁），其於92年8 月12日警詢陳稱：「郝高貴交付
    46萬元購槍現款後，再交付156 萬元是為了再購買8 支90手
    槍的錢，而我準備以150 萬元去向乙○○洽談購買8 支90手
    槍」（見偵卷第197 頁），並有警方從庚○○身上查獲之15
    6 萬元現金（警方僅扣案150 萬元「見警卷第28-30 頁之高
    雄市政府警察局刑警大隊搜索、扣押筆錄、扣押物品收據、
    扣押物品目錄表）」，另6 萬元發還庚○○「見偵卷第196
    頁反面之庚○○警詢陳述」）足證。
 2、證人郝高貴於92年7 月19日警詢時證稱：「19日中午12時許
    ，我打給胤志說還要補90制式手槍6 支，約13時我打給胤志
    從原本鷹牌90手槍6 組改作5 支、1 支金牛星，16時我打給
    胤志欲將補訂槍金額156 萬補齊，約在高雄市○○路、五福
    路口漢王飯店前，將156 萬給胤志。19日下午16時許陳英哲
    告訴我要補定4 支，同日17時許將104 萬元給我作補定手槍
    的金額」（見警卷第14頁），其於92年8 月5 日警詢又稱：
    「陳英哲再拿104 萬元向我訂4 支90手槍，我即連同我自己
    的52萬元共156 萬元交給庚○○買6 支制式90手槍，其中4
    支是陳英哲的，2 支是我自己的等語」等語（見偵卷第187
    頁）。
 3、依警員依法進行通信監察之行動電話通話內容所載，共同被
    告郝高貴於92年7 月19日中午1 時許與陳英哲見面後，於中
    午1 時30分許先撥打庚○○所有0000000000號電話，對庚○○稱：「小鷹」等一下要下6 組等語（見警卷第87頁），庚○○旋於1 時31分以其所有0000000000號電話撥打乙○○所
    有0000000000號電話稱：阿英海產要拿6 份及欲至乙○○公
    司會面等語（見原審卷(二)第646 頁），後於同日下午1 時36
    分，郝高貴又以前開電話通知庚○○稱：要重新下為「鷹」
    5 組，「牛」1 組等語（見警卷第87頁），及於同日下午4
    時40分許對庚○○說：等一下再先拿「五鷹」、「一牛」，
    較晚點再補那2 用的錢等語（見警卷第90頁），及庚○○於
    警詢時供稱：（另外2 支沙漠之鷹的呢？90的這2 支沙漠之
    鷹在哪裡？）「都一起在那裡，但他（指郝高貴）拿去哪裡
    我不知道」，業據原審勘驗庚○○92年7 月20日警詢筆錄明
    確，有譯文可憑（原審卷(二)第666 頁；按庚○○及其辯護人
    對此警詢筆錄譯文均表示無意見「見原審卷(二)第628 頁」）
    ，則證人庚○○於警員詢問「沙漠之鷹」時，尚能明確回答
    問題，而非向警員詢問何謂「沙漠之鷹」，係何所指，足見
    其知悉「沙漠之鷹」為90手槍，亦足見郝高貴與陳英哲對手
    槍型式及專業術語極為熟悉。而證人庚○○之槍枝來源係被
    告乙○○，證人己○○則於庚○○向被告乙○○拿槍時，負
    責將藏匿之槍枝取出交付，庚○○既知「沙漠之鷹」及「金
    牛星」均屬90制式手槍，則基於販賣圖利之被告乙○○及負
    責取槍交付之證人己○○，自亦了解2 種類型手槍之術語，
    始符事理。足證上開通話內容所述之「鷹」、「牛」係指「
    沙漠之鷹」、「金牛星」90制式手槍之暗語甚明。且販賣槍
    枝係政府所嚴禁，雖至愚之人亦不可能於電話中明白談論購
    買槍枝之事，且為逃避追緝，彼此交易往往以暗語進行避免
    遭監聽發現等情觀之，益徵郝高貴係以「鷹」為「沙漠之鷹
    」手槍之暗語甚明。雖郝高貴辯稱：「小鷹」是指「小英」
    即陳英哲之意，不是指「沙漠之鷹」手槍云云，然觀之上開
    電話監聽文內容，「鷹」顯非指陳英哲之意，又陳英哲之綽
    號為「阿弟」，此據陳英哲於警詢陳明在卷（見警詢第17頁
    ），故通話內容所述之「小鷹」顯非陳英哲堪以認定。又所
    謂「金牛星」槍枝係巴西TAURUS廠所製造之各型式、口徑之
    手槍，均稱為金牛星，「沙漠之鷹」手槍係以色列軍事工業
    公司所製造之各種口徑之手槍，均稱為沙漠之鷹，該公司製
    造之90口徑手槍亦有人稱為小鷹，金牛星與沙漠之鷹分屬不
    同國家之槍枝廠出產，口徑9MM 即為90手槍，與其他國家廠
    牌出產之手槍無關聯性，此有高雄市政府警察局95年6 月2
    日高市警刑偵12字第0950036980號函暨所附照片、解說等資
    料在卷可考（見本院更一卷(二)第157- 167頁），足見陳英哲
    向被告乙○○購買之2 支手槍係制式90手槍無疑。
 4、共同被告陳英哲雖稱其交付郝高貴款項是六合彩賭金，第1
    次係交付52萬元，第2 次係交付108 萬元，合計共交付160
    萬元云云。而共同被告郝高貴於原審、本院前審亦改稱：陳
    英哲交付六合彩賭金第1 次係交付52萬元，第2 次係交付
    108 萬元，共交付160 萬元給我，非156 萬元，是警察要其
    配合說104 萬元，不知4 萬元那裡去云云；然證人郝高貴於
    警詢時堅稱第1 次係交付52萬元，第2 次係交付104 萬元，
    共交付156 萬元；並明確說明第1 次先購買2 支90手槍，1
    支26萬元，交付52萬元，當日下午要再購買4 支90手槍，再
    交付104 萬元等語（見警卷第14至15頁），而104 萬元合於
    每支90手槍售價26萬元購買4 支之金額，且郝高貴於警詢均
    陳稱收取陳英哲上開款項向庚○○交易槍械，而陳英哲矢口
    否認交付上開從事槍械交易，辯稱係簽賭六合彩之賭金云云
    ，自應以證人即共同被告郝高貴於警詢之陳述較為可採，嗣
    郝高貴於原審、本院前審審理時改稱，陳英哲交付六合彩賭
    金第1 次係交付52萬元，第2 次係交付108 萬元，共交付
    160 萬元給伊，非156 萬元，顯係事後附和同案被告陳英哲
    供詞，不足採信。另共同被告庚○○隨後為警查獲亦供稱：
    郝高貴交付156 萬元，而庚○○為警查獲時共扣得156 萬元
    ，其中150 萬元放在袋子裡，餘6 萬元放在車內另一位置等
    情（如上所述），是陳英哲交付給郝高貴之現金共156 萬元
    ，非160 萬元一節，亦堪認定。至於證人丙○○（陳英哲友
    人）於原審所證陳英哲向其拿取52萬元、104 萬元等情（見
    原審卷(二)第446-461 頁），僅能證明陳英哲或有簽賭六合彩
    之情，無從據以否定陳英哲有上開購買槍枝之事實，附此敘
    明。
 5、被告乙○○於92年7 月19日下午5 時許，駕駛車號ZE－9143
    號自小客車搭載己○○前往「大德冷凍廠」327 室冷凍房拿
    取數量不詳之槍枝置於車內，隨後駕車離開「大德冷凍廠」
    ，甫駛至高雄市○鎮區○○路與漁港北一路路口即為跟監員
    警當場查獲，並於車內扣得數量不詳之槍、彈（因於現場並
    未清點），並依據其2 人之供述，分至上址「大德冷凍廠」
    327 室冷凍房亦扣得數量不詳之槍、彈（因於現場並未清點
    ）及上址己○○租住處扣得31支槍枝及數量不詳之子彈（因
    於現場並未清點），嗣於高雄市政府警察局內清點結果，共
    計扣押如附表編號1 至29、31至68號所示之具有殺傷力槍枝
    共67支、各式彈匣128 個（如附表編號73至84所示，共130
    個彈匣，但應扣除附表編號69、70號所示制式點25手槍「此
    2 支手槍係於郝高貴處扣得」之彈匣2 個，即附表編號75、
    78所示彈匣應各扣除1 個）、制式90子彈、點25子彈等，共
    13400 顆（附表編號71.72.85）、93衝鋒槍槍托1 個、及附
    表編號30不具殺傷力之槍枝1 支等物。復續依乙○○、庚○○、郝高貴等人為警查獲到案之供述，循線於上開事實欄三
    所示時、地，先後查獲庚○○、郝高貴、陳英哲等人，及扣
    押如事實欄三所示等物之事實，業據證人即員警陳志清、劉
    國章、蔡奇良、潘福良、黃世源、黃建璋等人於原審及證人
    甲○○於原審、本院更五審均到庭具結證述明確，復有高雄
    市政府警察局刑警大隊搜索、扣押筆錄、扣押物品收據、扣
    押物品目錄表、內政部警政署刑事警察局槍彈鑑定書等在卷
    可證。
 6、據上各節綜合以觀，足認陳英哲係因認前向郝高貴購得之上
    述制式90手槍2 支（即「沙漠之鷹」及「金牛星」各1 支）
    性能良好，再於92年7 月19日以104 萬元之價格，向郝高貴
    訂購制式90手槍4 支（即每支26萬元），郝高貴即於同日（
    19日）下午1 時30分許，電話連絡庚○○表示要加購「沙漠
    之鷹」之90制式手槍6 支（其中2 支係郝高貴自己欲購買）
    ，之後郝高貴復改定「沙漠之鷹」之制式90手槍5 支及「金
    牛星」制式90手槍1 支，郝高貴於陳英哲收取4 支槍之104
    萬元現款後，認此次購買數量多應有更大之議價空間（即認
    每支槍枝購買單價應可壓低），乃將現款156 萬元交給庚○○，並要求以該價款向實際貨主議價是否足以購買8 支90制
    式手槍。庚○○即以150 萬元為價金（庚○○暗扣6 萬元）
    電話聯絡被告乙○○議價購買8 支90手槍，乙○○於議價階
    段尚未達成以150 萬元販賣8 支90手槍之合致，但仍本於販
    賣90制式手槍之犯意（即郝高貴已交付上述購槍價金，縱使
    雙方議價後就購槍之價金、數量或有變動，但扣除庚○○於
    本次交易欲賺取之差價後，郝高貴原先向庚○○表示購買6
    支90手槍部分並無變更），駕車搭載己○○前往冷凍廠取出
    數量不詳之槍枝置於車內著手該次販賣（即進行交貨），隨
    後因遭警跟監查獲因而販賣未遂之事實。
(四)、被告乙○○於本院此次更審雖質疑本案警方查扣之槍、彈應
    不只如此數量，並稱「甲○○警員帶伊至小房間時有告訴伊
    說有80支槍，並誘導要伊簽名承認有走私72支槍，及有將2
    支90手槍賣出等不實陳述，且經勘驗蒐證錄影帶結果，扣押
    槍枝總數為72支（即己○○住處清點有31支、在警局辦公室
    清點有41支）與起訴書所述72支相符，足認伊走私槍枝並無
    外流，伊自無販賣槍枝出去」云云，然：
 1、本院此次更審會同檢、辯、被告當庭播放蒐證Ｖ8 錄影帶勘
    驗結果：1 、被告駕駛上開車號車輛：警方在車後座發現用
    塑膠袋裝置的槍彈，但現場沒有清點數量。2 、己○○住處
    ：警員帶己○○到連莊大囍大樓搜索，房間內起出槍枝31支
    ，警員口頭說總共28支係錯誤的，過程內容詳如本院上重訴
    卷一第230-231 頁所載。3 、大德冷凍廠327 冷凍房：查扣
    用塑膠袋裝置以塑膠膜包住之槍彈有數大袋，警方在倉庫內
    之冷凍庫內，警方以尖刀割開包裝袋取出手槍，但當場沒有
    清點槍彈的數量，又裝回大型塑膠袋內（以上見本院更五卷
    第192-193 頁）。4 、在高雄市政府警察局辦公室內拆封清
    點：查獲物品由員警拆封，未清點（只有口頭討論槍枝數量
    ）。桌上有出現幾支槍枝，繼續由警員拆封處理，擦拭後放
    置桌上排放，警員正討論槍枝數量，有警員說41枝，依據桌
    面排放槍枝，一員警有清點數量動作，另有警員提到另外還
    有28 支 。乙○○坐在畫面的左側手銬銬著。押解己○○進
    來，警員就將一個飼料袋拿進來放在畫面右側，警員又背著
    大大的飼料袋進來，警員從袋中拿出槍枝，警員接續將彈匣
    放在桌上，壹包包的東西是子彈，員警也取出空的白色小箱
    子，未拆封的子彈壹包壹包，警員先將沒有拆封的子彈一塊
    一塊的放進白色塑膠小箱子內，警員先把放在桌上清點過的
    槍枝放在藍色的大籃子裡面，連同警員剛剛拿進來的飼料袋
    ，一起運出房間。乙○○、己○○坐在靠牆的位置。晚上7
    點40分，地點是三樓大禮堂，槍枝已經擺在桌上，員警正在
    將槍枝貼標籤中。5 、被告在上述辦公室與員警對談情形：
    被告坐在上述辦公室牆壁座位，抽煙與員警聊天，員警問被
    告這次有多少槍，聽不出被告回答內容，員警反問被告70幾
    ，被告回答內容聽不出來，員警就問有賣多少支？被告回答
    4 枝，員警再複誦4 支，被告點頭（以上見本院更五卷第20
    8-210頁）
 2、證人甲○○就上開勘驗過程情形具結證述：「原先在市警局
    四樓辦公室將被告車上以及冷凍廠查獲的槍彈拆封擦拭，被
    告當時人也在辦公室內，即畫面左側的牆壁座位，後來己○○住處查獲的槍枝，有用飼料袋帶進來，但沒有拆封清點，
    事後連同桌上的槍、彈一起移到三樓大禮堂，要召開記者會
    現場，記者會現場這時候才開始貼標籤，畫面左邊有人（即
    之前市刑大副隊長）在清點槍枝的數量，點完有說68支。本
    案點完有68支，這是指包括乙○○和己○○車上、家裡、冷
    凍廠，另外在郝高貴那邊又查獲2 支，本案查獲有70支手槍
    。原先在辦公室清點桌上槍枝有41支以後，有人提到另外的
    28支是指在己○○住處查到的28支，這是警員當時回報市警
    局的數量」（見本院更五卷第209 頁），則上開勘驗結果中
    雖有員警口出「41支」之數量，但此時並未確實清點予以貼
    上標籤（記載槍號），亦無其他旁人或主辦員警予以證實此
    「41支」數量，自應以證人甲○○所述「本案實際查扣的槍
    枝總數量70支，有包括郝高貴的2 支」（見本院更五卷第
    245 頁）為正確，且證人甲○○亦否認被告陳述狀（見本院
    更五卷第216-220 頁）內容所提「員警有要被告作不實的供
    述（即要被告承認有販賣槍枝及承認被告自己走私槍枝入境
    ）等，並告訴被告說槍枝有查獲80支，但筆錄只做70支，另
    外作2 支槍枝販賣槍枝，賣得40萬元等非法誘導不實筆錄」
    等情，並證述「警方沒有隱藏部分查扣槍枝下來，實際上查
    扣的數量就如同陳報出去的槍枝數量一樣」等語在卷（見本
    院更五卷第243 頁反面-244頁）。
(五)、被告乙○○另質疑其警詢陳述係遭員警甲○○誘導，而拖至
    翌日凌晨4 時20分才正式製作筆錄云云，然證人甲○○亦證
    述：「因為開記者會被告也有到現場，然後也需要時間製作
    書面文件、還要去追查、拘提其他的共犯，等到其他的共犯
    到案以後，才有正式的筆錄，所以才拖到凌晨4 點。我帶被
    告去第一分隊的偵訊室，不是所謂的小房間，因為我當時聽
    到被告說話的語氣，有自殺的念頭，因為他怕被判死刑，我
    們一方面要保護他，一方面要開導他，我告訴他這個還沒有
    經過審判，不一定會死刑，怎麼可能會去誘導他」等語（見
    本院更五卷第211 、244 頁），又檢、警偵辦刑案時間，自
    被告到案後至移送法院，經扣除法定期間後不逾24小時即屬
    合法，並無明文規定被告到案後須於何時接受正式筆錄製作
    ，是被告上開質疑，亦難據以否定其警詢陳述之任意性，附
    此敘明。
(六)、綜上所述，被告所辯上情，均屬卸責之詞，無足採信。本件
    事證明確，被告上開走私、運輸、販賣槍彈等犯行，均可認
    定。至於被告於本院此次更審原有具狀聲請傳喚之證人己○○、庚○○、郝高貴及警員尤啟明、黃詠佐、黃世源等人部
    分，嗣經被告當庭陳明捨棄此部分傳訊在卷（見本院更五卷
    第192 頁），附此敘明。
三、論罪部分：
(一)、按自大陸地區私運物品進入台灣地區或自台灣地區私運物品
    前往大陸地區，以私運物品進口、出口論，適用本條例規定
    處斷，懲治走私條例第12條定有明文。查本件走私入境之槍
    砲（含彈匣）、彈藥，分屬槍砲彈藥刀械管制條例第4 條第
    1 項第1 款、第2 款及第2 項所稱之槍砲、彈藥；又槍械、
    子彈、炸藥（包括零件、附件）係行政院依懲治走私條例公
    告管制物品項目及其數額甲項第1 款之管制進出口物品。「
    彈匣」係內政部86年11月24日以台86內警字第8670683 號公
    告，為各類槍枝之主要組成零件。又刑法上所謂運送，係指
    載運輸送而言，又私運管制物品進出口罪之所謂進出口，係
    指出入國界而言。次按，未經許可販賣槍砲、子彈及槍砲之
    主要組成零件罪，祇須未經許可以販賣為目的，購入槍砲、
    子彈及槍砲之主要組成零件，有一於此，其犯罪即屬完成，
    不以販入之後復行賣出為要件。
(二)、核被告乙○○意圖販賣營利，而販入如附表所示之槍（含彈
    匣）、彈行為，係犯槍砲彈藥刀械管制條例第7 條第1 項之
    販賣手槍罪、同條例第12條第1 項之販賣子彈罪（被告乙○○嗣後與庚○○第1 次賣出2 支90制式手槍部分，與前開意
    圖販賣而販入槍械部分僅論以1 次販賣行為），而彈匣因係
    手槍之一部，僅論以販賣手槍罪即可，毋庸論以販賣槍枝之
    主要組成零件罪。又被告乙○○未經許可，運輸如附表所示
    之槍（含彈匣）、彈、93衝鋒槍槍托（為管制物品項目及其
    數額甲項管制進出口物品一所規定之兵器附件），由菲律賓
    轉運中國大陸繼而私運入台之行為，則係犯槍砲彈藥刀械管
    制條例第7 條第1 項之運輸手槍罪、同條例第12條第1 項之
    運輸子彈罪，及懲治走私條例第2 條第1 項私運管制物品進
    口逾公告數額罪。另被告乙○○所犯關於上開事實欄三販賣
    未得逞部分，係犯槍砲彈藥刀械管制條例第7 條第5 項、第
    1 項之販賣手槍未遂罪、同條例第12條第5 項、第1 項之販
    賣子彈未遂罪。
(三)、被告乙○○與共同被告己○○間就上開走私、運輸、販賣等
    犯行，被告乙○○與己○○、庚○○間就上開販賣制式手槍
    槍彈予郝高貴部分，各有共同犯意之聯絡，其後並為行為之
    分擔，均應各論以共同正犯（按刑法第28條共犯於95年7 月
    1 日修正生效施行前係規定「2 人以上共同實施犯罪之行為
    者，皆為正犯」，修正施行後則規定「2 人以上共同實行犯
    罪之行為者，皆為正犯」，修法後將完全未參與犯罪行為之
    實行之陰謀共同正犯及預備共同正犯刪除。而被告等人之上
    開共同正犯關係，無論依修正前刑法第28條，或修正後刑法
    第28條，均構成共同正犯，即無有利、不利之情形，自無庸
    為新、舊法之比較，本應適用修正後之規定，然經與被告罪
    刑有關之其他連續犯、牽連犯等新舊法比較之適用，而予以
    綜合比較結果，仍認應適用修正前刑法第28條規定，最高法
    院97年4 月22日97年第2 次刑事庭會議刑議字第2 號決議意
    旨足參）。
(四)、被告乙○○所犯上開販賣手槍、子彈行為既遂1 次（即2 支
    90 制 式手槍），未遂1 次（即上開事實欄三部分），時間
    緊接，所犯基本犯罪構成要件相同，顯係各基於概括之犯意
    反覆為之，應依修正前刑法連續犯之規定從其較重之販賣手
    槍、子彈既遂罪各論以1 罪。又被告以一販賣行為同時觸犯
    販賣手槍、販賣子彈罪；以及以一運輸行為同時觸犯運輸手
    槍、運輸子彈罪及私運管制物品進口逾公告數額罪，皆為想
    像競合犯，均應依刑法第55條前段規定，分別從一重以販賣
    手槍罪及運輸手槍罪論處。另被告所犯上開販賣、運輸手槍
    罪間，因其運輸之目的既在販賣，則販賣之情節自較運輸為
    重，且此2 罪間有修正前方法與目的之牽連犯關係，自應從
    情節較重之販賣手槍罪處斷（被告行為後，刑法第55條牽連
    犯、第56條關於連續犯之規定，業於94年2 月2 日修正公布
    刪除，並於95年7 月1 日施行，則被告之犯行，因行為後新
    法業已刪除上開規定，此刪除雖非犯罪構成要件之變更，但
    顯已影響行為人刑罰之法律效果，自屬法律有變更。比較新
    、舊法律結果，因舊法係依連續犯、牽連犯規定論以一罪，
    新法則應依行為數分別論罪，自以舊法較有利於被告，依刑
    法第2 條第1 項前段規定，仍應適用較有利於被告之行為時
    法律即舊法論以連續犯、牽連犯，最高法院95年第8 次刑事
    庭會議決議參照）。
(五)、被告乙○○雖有轉運至中國大陸深圳港再行運送入台，仍屬
    接續之運送行為，論以運輸一行為。又被告因販賣、運輸而
    持有槍砲、彈藥等低度行為，為販賣、運輸之高度行為所吸
    收，以及乙○○於走私槍彈進口後，運送、藏匿走私物品之
    行為，為先前之私運管制物品行為之當然結果，均不另論罪
    。至於被告乙○○利用不知情之菲律賓馬尼拉船員、鍾順正
    所經營之漁業公司漁船船員及不詳之高雄港卸貨、搬運人員
    走私、運輸本案槍彈，均屬間接正犯。
(六)、被告乙○○委託「強生」在菲國馬尼市收購販入制式手槍、
    子彈部分雖未據起訴，惟此部分與起訴部分因有裁判上一罪
    關係，亦為起訴效力所及，自得一併審究。另被告乙○○犯
    有同條項之販賣槍枝、子彈部分，雖未據起訴書敘明，然此
    部分業據公訴檢察官補充論告。又起訴書之犯罪事實欄內雖
    記載私運之槍枝為72支「起訴書第3 頁第4 行」，然起訴書
    之證據清單編號六則以制式槍枝共71支為其證據方法，另敘
    明尚有1 支無法擊發而不具殺傷力「起訴書第7 頁」，足證
    本案起訴被告私運槍枝範圍，應係具殺傷力之槍枝71支甚明
    ，而起訴書事實欄所載72支，則係指全部進口之槍枝「即未
    區別有殺傷力與否。至於起訴書犯罪事實欄雖載「被告乙○○向菲律賓海關填報漁獲出口至中國大陸深圳港」，似指被
    告有於中華民國領域外之菲律賓虛偽填載出口相關單據，然
    我國刑法採屬地主義原則，公訴人又無指出被告究係行使何
    種虛偽文書，有無刑法第5 條國外犯罪例外適用我國刑法論
    處之情形，卷內並無被告向菲律賓海關虛偽填報漁獲出口之
    相關證據，又未見公訴人舉證，難認此部份屬起訴範圍。
(七)、辯護意旨雖陳「被告於檢察官偵查及原審均自白犯罪，供述
    全部槍砲、彈藥之來源及去向，因而查獲全部槍砲、彈藥，
    防止重大危害治安事件之發生，應依槍砲彈藥刀械管制條例
    第18條第4 項之規定減輕其刑」等語，惟：
 1、按槍砲彈藥刀械管制條例第18條第1 項係規定自首之情形，
    並依其是否已將槍械、彈藥移轉他人持有，而分別規定：未
    經移轉持有者，應報繳其持有之全部槍械、彈藥；已移轉持
    有者，應據實供述全部槍械、彈藥之來源或去向，並因而查
    獲，始能減免其刑。第4 項係規定自白之情形，必須於偵查
    或審判中自白，並供述全部槍械、彈藥之來源及去向，因而
    查獲或因而防止重大危害治安事件之發生者，始能減免其刑
    。第4 項既謂「並」供述全部槍砲、彈藥、刀械之來源「及
    」「去向」，自係指已將槍械、彈藥移轉與他人持有之情形
    而言，不包括仍為自己持有之情形在內，此觀同條第1 項後
    段係指已移轉他人持有之情形始有「去向」可明。再按犯本
    條例之罪，於偵查或審判中自白，並供述全部槍砲、彈藥、
    刀械之來源及去向，因而查獲或因而防止重大危害治安事件
    之發生者，減輕或免除其刑，槍砲彈藥刀械管制條例第18條
    第4 項前段固定有明文。惟所謂查獲，係指依其自白，查獲
    槍砲、彈藥、刀械之來源及去向而言，不包括自己持有被查
    獲之情形在內。（最高法院92年度台上字第5524號判決可資
    參照）。
 2、被告雖於偵查中自白，然所查獲者為被告自己持有之情形，
    亦無因而防止重大危害治安事件之發生。又破獲本案係警方
    依監聽在「大德冷凍廠」查獲被告及己○○，之後續於上開
    事實欄三所示時、地查獲其他共同被告庚○○、郝高貴、陳
    英哲等人，業據證人即警員甲○○於原審及本院證述明確，
    並非被告於偵審中自白全部槍械、彈藥之來源及去向，因而
    查獲或因而防止重大危害治安事件之發生，揆諸前開說明，
    自難減輕其刑。
四、原判決對於被告乙○○予以論罪科刑，原非無見，惟查：
(一)、原判決事實欄認定被告走私槍枝為：「附表所示之制式衝鋒
    槍、手槍等長短槍枝共計72支」，惟查附表僅有70支，且編
    號30之槍枝不具殺傷力（參上開槍彈鑑定書），此部分不構
    成犯罪，原判決事實認定自有未恰。
(二)、綽號「強生」成年男子，係受上訴人乙○○之委託，在菲律
    賓馬尼拉為上訴人乙○○收購及藏放槍枝，惟並無任何證據
    證明「強生」有參與走私、運輸槍枝入台、販賣槍彈等行為
    ，原判決認被告乙○○、己○○與「強生」之成年男子間就
    上開犯行，有犯意連絡及行為分擔為共同正犯，亦有未恰。
(三)、起訴書之犯罪事實欄內雖載私運之槍枝為72支，然檢察官起
    訴之私運槍枝範圍為具殺傷力之槍枝71支（如上所述），檢
    察官就附表編號30之槍枝並未起訴，原判決認此部分為起訴
    之範圍，並於理由內敘明就此部分不另為無罪諭知之理由，
    自有未受請求之事項予以判決之不當。
(四)、附表編號71、72送驗子彈分別於鑑驗時試射51顆及19顆，因
    試射而失其子彈功能，原判決仍併予沒收，尚有未當。且被
    告行為後，關於本案適用之相關刑法規定（如上、如後所述
    ）於95年7 月1 日修正施行，原判決未及比較適用。
(五)、扣案之150 萬元（係於共犯庚○○處查扣）及共犯庚○○所
    有供其連絡販槍所用之行動電話2 支（門號為0000000000號
    、0000000000號、含SIM 卡），均屬被告之共犯庚○○犯罪
    所得及所用之物；另扣案之93衝鋒槍槍托1 個，亦屬被告犯
    罪所用之物（均如後述），應依刑法第38條第1 項第2 、3
    款規定併予宣告沒收，原判決就此部分漏未諭知沒收，亦有
    未合。
五、被告乙○○上訴仍執前詞否認上開販賣槍、彈犯行，且指摘
    原判決量刑過重等語，雖無理由，惟原判決關於被告部分既
    有上開可議，自應由本院將原判決關於被告部分予以撤銷改
    判。審酌被告為牟圖暴利，鋌而走險，無視走私、運輸進口
    之龐大槍、彈危害他人生命財產安全及治安程度甚鉅，被告
    犯後翻異前供之態度，對照其與其他共同被告間之角色擔任
    係屬主要操控者等一切情狀，仍依原審量處無期徒刑，併科
    罰金新台幣720 萬元，並就罰金部分諭知易服勞役之折算標
    準。又被告係判決無期徒刑，並依修正前刑法第37條第1 項
    規定，宣告禠奪公權終身。按刑法第37條有關禠奪公權之規
    定於95年7 月1 日修正，有關禠奪公權部份因新舊法規定相
    同，尚不生比較之問題，但與本案相關新舊法綜合比較適用
    後，仍應修正前刑法第37條第1 項之規定。又被告於犯罪時
    ，刑法第42條第2 項前段規定：「易服勞役以1 元以上3 元
    以下折算1 日」，又被告行為時之易服勞役折算標準，業據
    修正前罰金罰鍰提高標準條例第2 條前段規定，就其原定數
    額提高為100 倍折算1 日，則被告行為時之易服勞役折算標
    準，應以銀元300 元折算1 日，即新台幣900 元折算1 日。
    惟95年7 月1 日修正公布施行之刑法第42條第3 項前段規定
    ：「易服勞役以新台幣1 仟元、2 仟元或3 仟元折算1 日。
    」比較修正前後之易服勞役折算標準，原應以修正後之規定
    較有利於被告，惟修正前刑法第42條第3 項原規定：罰金總
    額折算逾6 個月之日數者，以罰金總額與6 個月之日數比例
    折算；而修正後之刑法第42條第3 項但書、第5 項則規定：
    但勞役期限不得逾1 年。罰金總額折算逾1 年之日數者，以
    罰金總額與1 年之日數比例折算。比較新舊法則以舊法之折
    算標準對被告較為有利，是諭知罰金刑易服勞役之部分，因
    罰金總額依修正後刑法第42條第3 項前段規定以每日新台幣
    3 仟元為折算標準，折算結果已逾6 個月之日數，此部分應
    依修正前刑法第42條第3 項規定諭知以罰金總額與6 個月之
    日數比例折算之標準。
六、沒收部分：
(一)、扣案如附表所示槍、彈、彈匣（除編號30號未具殺傷力之手
    槍外），均係違禁物且為被告乙○○走私、運輸進口，均應
    依刑法第38條第1 第1 款規定宣告沒收；至於附表編號71、
    72號子彈，鑑驗時分別試射51顆及19顆，因試射而失子彈功
    能，無庸沒收。
(二)、被告乙○○同時走私入境之93衝鋒槍槍托1 個，雖非槍枝主
    要組成零件（見本院更四卷(一)第166-167 頁之內政部97年5
    月16日函），並不構成未經許可運輸、持有槍枝主要組成零
    件，但仍屬管制物品項目及其數額甲項管制進出口物品一所
    規定之其他兵器之附件（此部分係走私行為之一部分），為
    被告所有供其犯走私罪所用之物，應依刑法第38條第1 項第
    2 款規定宣告沒收。又被告乙○○所有、供聯絡共犯庚○○
    販賣槍枝所用之0000000000號行動電話（原審誤載為000000
    0000號）1 支（含SIM 卡，SIM 卡依電信公司函覆屬申請人
    所有，無庸繳回），及共犯庚○○所有、係供庚○○連絡販
    槍犯罪所用之行動電話2 支（門號為0000000000號、000000
    0000號、含SIM 卡），均係供犯罪所用之物，爰依刑法第38
    條第1 項第2 款規定宣告沒收。
(三)、被告乙○○共同販槍所得即未扣案之40萬元（以此現金性質
    ，尚難認定業已滅失）及已扣案之150 萬元，均屬被告犯罪
    所得之物，爰依刑法第38條第1 項第3 款規定沒收。至於共
    犯庚○○身上之另6 萬元，因非屬庚○○欲向被告議價之範
    圍，難認係屬被告之販賣槍枝所得款項，自不予宣告沒收。
(四)、本案其他扣案部分即於共同被告郝高貴、陳英哲之處查扣如
    上開事實欄三所示，均非屬被告乙○○或其共犯犯罪所用或
    所得之物，爰不於被告部分宣告沒收。
據上論結，應依刑事訴訟法369 條第1 項前段、第364 條、第29
9 條第1 項前段、懲治走私條例第2 條第1 項、第11條、第12條
，槍砲彈藥刀械管制條例第7 條第1 項、第12條第1 項，刑法第
2 條第1 項前段、第11條、第55條、第38條第1 項第1 款、第2
款、第3 款、修正前刑法（下同）第28條、第55條、第56條、第
37條第1 項、第42條第3 項，修正前罰金罰鍰提高標準條例第2
條，判決如主文。
本案經檢察官許月雲到庭執行職務。
中    華    民    國    98    年    4     月    28    日
                刑事第一庭  審判長法  官  郭雅美
                                  法  官  徐美麗
                                  法  官  張意聰
以上正本證明與原本無異。
如不服本判決應於收受本判決後10日內向本院提出上訴書狀，其
未敘述上訴理由者，並得於提起上訴後10日內向本院補提理由書
狀（均須按他造當事人之人數附繕本）「切勿逕送上級法院」。
中    華    民    國    98    年    4     月    28    日
                                  書記官  陳金
附錄本件判決論罪科刑法條：
槍砲彈藥刀械管制條例第7條
未經許可，製造、販賣或運輸火砲、肩射武器、機關槍、衝鋒槍
、卡柄槍、自動步槍、普通步槍、馬槍、手槍或各類砲彈、炸彈
、爆裂物者，處死刑、無期徒刑或7 年以上有期徒刑；處徒刑者
，併科新台幣3千 萬元以下罰金。
未經許可，轉讓、出租或出借前項所列槍砲、彈藥者，處無期徒
刑或5 年以上有期徒刑，併科新台幣1 千萬元以下罰金。
意圖供自己或他人犯罪之用，而犯前二項之罪者，處死刑或無期
徒刑；處徒刑者，併科新台幣5 千萬元以下罰金。
未經許可，持有、寄藏或意圖販賣而陳列第1 項所列槍砲、彈藥
者，處5 年以上有期徒刑，併科新台幣1 千萬元以下罰金。
第1 項至第 3 項之未遂犯罰之。
槍砲彈藥刀械管制條例第12條
未經許可，製造、販賣或運輸子彈者，處1 年以上7 年以下有期
徒刑，併科新台幣500 萬元以下罰金。
未經許可，轉讓、出租或出借子彈者，處6 月以上5 年以下有期
徒刑，併科新台幣300 萬元以下罰金。
意圖供自己或他人犯罪之用，而犯前二項之罪者，處3 年以上10
年以下有期徒刑，併科新台幣700 萬元以下罰金。
未經許可，持有、寄藏或意圖販賣而陳列子彈者，處5 年以下有
期徒刑，併科新台幣300 萬元以下罰金。
第 1 項至第 3 項之未遂犯罰之。
附表：
 ┌───┬──────────────────────────┬──────┬────────────┐
 │編號  │扣押槍枝、子彈、彈匣名稱                            │槍枝管制編號│數量                    │
 ├───┼──────────────────────────┼──────┼────────────┤
 │ １   │以色列IMI 廠UZI 型口徑9mm 之制式手槍，機械性能良好，│0000000000  │壹枝                    │
 │      │可擊發同口徑制式子彈，認具殺傷力。                  │            │                        │
 ├───┼──────────────────────────┼──────┼────────────┤
 │ ２   │美國INTRATEC廠TEC-9 型口徑9mm 之制式半自動手槍，機械│0000000000  │壹枝                    │
 │      │性能良好，可擊發同口徑制式子彈，認具殺傷力。        │            │                        │
 ├───┼──────────────────────────┼──────┼────────────┤
 │ ３   │以色列IMI 廠製JERICHO941FS型口徑9mm 之制式半自動手槍│0000000000  │壹枝                    │
 │      │，機械性能良好，可擊發同口徑制式子彈，認具殺傷力。  │            │                        │
 ├───┼──────────────────────────┼──────┼────────────┤
 │ ４   │捷克CZ廠75AUTOMATIC 型口徑9mm 之制式半自動手槍，機械│0000000000  │壹枝                    │
 │      │性能良好，可擊發同口徑制式子彈，認具殺傷力。        │            │                        │
 ├───┼──────────────────────────┼──────┼────────────┤
 │ ５   │捷克CZ廠75AUTOMATIC 型口徑9mm 之制式半自動手槍，機械│0000000000  │壹枝                    │
 │      │性能良好，可擊發同口徑制式子彈，認具殺傷力。        │            │                        │
 ├───┼──────────────────────────┼──────┼────────────┤
 │ ６   │義大利BERETTA 廠93R 型口徑9mm 之制式手槍，機械性能良│0000000000  │壹枝                    │
 │      │好，可擊發同口徑制式子彈，認具殺傷力。              │            │                        │
 ├───┼──────────────────────────┼──────┼────────────┤
 │ ７   │義大利TANFOGLIO 廠Combat型口徑9mm(9 ×19mm）之制式半│0000000000  │壹枝                    │
 │      │自動手槍，機械性能良好，可擊發同口徑制式子彈，認具殺│            │                        │
 │      │傷力。                                              │            │                        │
 ├───┼──────────────────────────┼──────┼────────────┤
 │ ８   │義大利TANFOGLIO 廠Combat型口徑9mm 之制式半自動手槍，│0000000000  │壹枝                    │
 │      │機械性能良好，可擊發同口徑制式子彈，認具殺傷力。    │            │                        │
 ├───┼──────────────────────────┼──────┼────────────┤
 │ ９   │捷克CZ廠75B 型口徑9mm 之制式半自動手槍，機械性能良好│0000000000  │壹枝                    │
 │      │，可擊發同口徑制式子彈，認具殺傷力。                │            │                        │
 ├───┼──────────────────────────┼──────┼────────────┤
 │ １０ │以色列IMI 廠製JERICHO941F 型口徑9mm 之制式半自動手槍│0000000000  │壹枝                    │
 │      │，機械性能良好，可擊發同口徑制式子彈，認具殺傷力。  │            │                        │
 ├───┼──────────────────────────┼──────┼────────────┤
 │ １１ │巴西TAURUS廠製PT915 型口徑9mm 之制式半自動手槍，機械│0000000000  │壹枝                    │
 │      │性能良好，可擊發同口徑制式子彈，認具殺傷力。        │            │                        │
 ├───┼──────────────────────────┼──────┼────────────┤
 │ １２ │以色列IMI 廠製JERICHO941FS型口徑9mm 之制式半自動手槍│0000000000  │壹枝                    │
 │      │，機械性能良好，可擊發同口徑制式子彈，認具殺傷力。  │            │                        │
 ├───┼──────────────────────────┼──────┼────────────┤
 │ １３ │巴西TAURUS廠製PT915 型口徑9mm 之制式半自動手槍，機械│0000000000  │壹枝                    │
 │      │性能良好，可擊發同口徑制式子彈，認具殺傷力。        │            │                        │
 ├───┼──────────────────────────┼──────┼────────────┤
 │ １４ │以色列IMI 廠製JERICHO941FS型口徑9mm 之制式半自動手槍│0000000000  │壹枝                    │
 │      │，機械性能良好，可擊發同口徑制式子彈，認具殺傷力。  │            │                        │
 ├───┼──────────────────────────┼──────┼────────────┤
 │ １５ │以色列IMI 廠製JERICHO941F 型口徑9mm 之制式半自動手槍│0000000000  │壹枝                    │
 │      │，機械性能良好，可擊發同口徑制式子彈，認具殺傷力。  │            │                        │
 ├───┼──────────────────────────┼──────┼────────────┤
 │ １６ │以色列IMI 廠製JERICHO941FS型口徑9mm 之制式半自動手槍│0000000000  │壹枝                    │
 │      │，機械性能良好，可擊發同口徑制式子彈，認具殺傷力。  │            │                        │
 ├───┼──────────────────────────┼──────┼────────────┤
 │ １７ │捷克CZ廠110 型口徑9mm 之制式半自動手槍，機械性能良好│0000000000  │壹枝                    │
 │      │，可擊發同口徑制式子彈，認具殺傷力。                │            │                        │
 ├───┼──────────────────────────┼──────┼────────────┤
 │ １８ │以色列IMI 廠製JERICHO941FS型口徑9mm 之制式半自動手槍│0000000000  │壹枝                    │
 │      │，機械性能良好，可擊發同口徑制式子彈，認具殺傷力。  │            │                        │
 ├───┼──────────────────────────┼──────┼────────────┤
 │ １９ │巴西TAURUS廠製PT915 型口徑9mm 之制式半自動手槍，機械│0000000000  │壹枝                    │
 │      │性能良好，可擊發同口徑制式子彈，認具殺傷力。        │            │                        │
 ├───┼──────────────────────────┼──────┼────────────┤
 │ ２０ │以色列IMI 廠製JERICHO941FB型口徑9mm 之制式半自動手槍│0000000000  │壹枝                    │
 │      │，機械性能良好，可擊發同口徑制式子彈，認具殺傷力。  │            │                        │
 ├───┼──────────────────────────┼──────┼────────────┤
 │ ２１ │巴西TAURUS廠製PT915 型口徑9mm 之制式半自動手槍，機械│0000000000  │壹枝                    │
 │      │性能良好，可擊發同口徑制式子彈，認具殺傷力。        │            │                        │
 ├───┼──────────────────────────┼──────┼────────────┤
 │ ２２ │以色列IMI 廠製JERICHO941FB型口徑9mm 之制式半自動手槍│0000000000  │壹枝                    │
 │      │，機械性能良好，可擊發同口徑制式子彈，認具殺傷力。  │            │                        │
 ├───┼──────────────────────────┼──────┼────────────┤
 │ ２３ │以色列IMI 廠製JERICHO941F 型口徑9mm 之制式半自動手槍│0000000000  │壹枝                    │
 │      │，機械性能良好，可擊發同口徑制式子彈，認具殺傷力。  │            │                        │
 ├───┼──────────────────────────┼──────┼────────────┤
 │ ２４ │以色列IMI 廠製JERICHO941FS型口徑9mm 之制式半自動手槍│0000000000  │壹枝                    │
 │      │，機械性能良好，可擊發同口徑制式子彈，認具殺傷力。  │            │                        │
 ├───┼──────────────────────────┼──────┼────────────┤
 │ ２５ │以色列IMI 廠製JERICHO941FB型口徑9mm 之制式半自動手槍│0000000000  │壹枝                    │
 │      │，機械性能良好，可擊發同口徑制式子彈，認具殺傷力。  │            │                        │
 ├───┼──────────────────────────┼──────┼────────────┤
 │ ２６ │巴西TAURUS廠製PT915 型口徑9mm 之制式半自動手槍，機械│0000000000  │壹枝                    │
 │      │性能良好，可擊發同口徑制式子彈，認具殺傷力。        │            │                        │
 ├───┼──────────────────────────┼──────┼────────────┤
 │ ２７ │以色列IMI 廠JERICHO941FS型口徑9mm 之制式半自動手槍，│000000000   │壹枝                    │
 │      │機械性能良好，可擊發同口徑制式子彈，認具殺傷力。    │            │                        │
 ├───┼──────────────────────────┼──────┼────────────┤
 │ ２８ │以色列IMI 廠製JERICHO941FS型口徑9mm 之制式半自動手槍│0000000000  │壹枝                    │
 │      │，機械性能良好，可擊發同口徑制式子彈，認具殺傷力。  │            │                        │
 ├───┼──────────────────────────┼──────┼────────────┤
 │ ２９ │義大利TANFOGLIO 廠Combat型口徑9mm 之制式半自動手槍，│0000000000  │壹枝                    │
 │      │機械性能良好，可擊發同口徑制式子彈，認具殺傷力。    │            │                        │
 ├───┼──────────────────────────┼──────┼────────────┤
 │ ３０ │捷克CZ廠110 型口徑9mm 之制式半自動手槍，擊發功能故障│0000000000  │壹枝                    │
 │      │（扳機無法釋放撞針），無法供擊發子彈使用，認為不具殺│            │                        │
 │      │傷力。                                              │            │                        │
 ├───┼──────────────────────────┼──────┼────────────┤
 │ ３１ │捷克CZ廠110 型口徑9mm 之制式半自動手槍，機械性能良好│0000000000  │壹枝                    │
 │      │，可擊發同口徑制式子彈，認具殺傷力。                │            │                        │
 ├───┼──────────────────────────┼──────┼────────────┤
 │ ３２ │捷克CZ廠110 型口徑9mm 之制式半自動手槍，機械性能良好│0000000000  │壹枝                    │
 │      │，可擊發同口徑制式子彈，認具殺傷力。                │            │                        │
 ├───┼──────────────────────────┼──────┼────────────┤
 │ ３３ │捷克CZ廠110 型口徑9mm （9 ×19mm）之制式半自動手槍，│0000000000  │壹枝                    │
 │      │機械性能良好，可擊發同口徑制式子彈，認具殺傷力。    │            │                        │
 ├───┼──────────────────────────┼──────┼────────────┤
 │ ３４ │以色列IMI 廠製JERICHO941FS型口徑9mm 之制式半自動手槍│0000000000  │壹枝                    │
 │      │，機械性能良好，可擊發同口徑制式子彈，認具殺傷力。  │            │                        │
 ├───┼──────────────────────────┼──────┼────────────┤
 │ ３５ │義大利TANFOGLIO 廠Combat型口徑9mm 之制式半自動手槍，│0000000000  │壹枝                    │
 │      │機械性能良好，可擊發同口徑制式子彈，認具殺傷力。    │            │                        │
 ├───┼──────────────────────────┼──────┼────────────┤
 │ ３６ │義大利TANFOGLIO 廠製Combat型口徑9mm 之制式半自動手槍│0000000000  │壹枝                    │
 │      │，機械性能良好，可擊發同口徑制式子彈，認具殺傷力。  │            │                        │
 ├───┼──────────────────────────┼──────┼────────────┤
 │ ３７ │捷克CZ廠110 型口徑9mm 之制式半自動手槍，機械性能良好│0000000000  │壹枝                    │
 │      │，可擊發同口徑制式子彈，認具殺傷力。                │            │                        │
 ├───┼──────────────────────────┼──────┼────────────┤
 │ ３８ │捷克CZ廠110 型口徑9mm 之制式半自動手槍，機械性能良好│0000000000  │壹枝                    │
 │      │，可擊發同口徑制式子彈，認具殺傷力。                │            │                        │
 ├───┼──────────────────────────┼──────┼────────────┤
 │ ３９ │以色列IMI 廠製JERICHO941FS型口徑9mm 之制式半自動手槍│0000000000  │壹枝                    │
 │      │，機械性能良好，可擊發同口徑制式子彈，認具殺傷力。  │            │                        │
 ├───┼──────────────────────────┼──────┼────────────┤
 │ ４０ │義大利TANFOGLIO 廠Combat型口徑9mm 之制式半自動手槍，│0000000000  │壹枝                    │
 │      │機械性能良好，可擊發同口徑制式子彈，認具殺傷力。    │            │                        │
 ├───┼──────────────────────────┼──────┼────────────┤
 │ ４１ │以色列IMI 廠製JERICHO941FS型口徑9mm 之制式半自動手槍│0000000000  │壹枝                    │
 │      │，機械性能良好，可擊發同口徑制式子彈，認具殺傷力。  │            │                        │
 ├───┼──────────────────────────┼──────┼────────────┤
 │ ４２ │以色列IMI 廠製JERICHO941FB型口徑9mm 之制式半自動手槍│0000000000  │壹枝                    │
 │      │，機械性能良好，可擊發同口徑制式子彈，認具殺傷力。  │            │                        │
 ├───┼──────────────────────────┼──────┼────────────┤
 │ ４３ │捷克CZ廠110 型口徑9mm 之制式半自動手槍，機械性能良好│0000000000  │壹枝                    │
 │      │，可擊發同口徑制式子彈，認具殺傷力。                │            │                        │
 ├───┼──────────────────────────┼──────┼────────────┤
 │ ４４ │捷克CZ廠110 型口徑9mm 之制式半自動手槍，機械性能良好│0000000000  │壹枝                    │
 │      │，可擊發同口徑制式子彈，認具殺傷力。                │            │                        │
 ├───┼──────────────────────────┼──────┼────────────┤
 │ ４５ │捷克CZ廠110 型口徑9mm 之制式半自動手槍，機械性能良好│0000000000  │壹枝                    │
 │      │，可擊發同口徑制式子彈，認具殺傷力。                │            │                        │
 ├───┼──────────────────────────┼──────┼────────────┤
 │ ４６ │以色列IMI 廠製JERICHO941FS型口徑9mm 之制式半自動手槍│0000000000  │壹枝                    │
 │      │，機械性能良好，可擊發同口徑制式子彈，認具殺傷力。  │            │                        │
 ├───┼──────────────────────────┼──────┼────────────┤
 │ ４７ │以色列IMI 廠製JERICHO941F 型口徑9mm 之制式半自動手槍│0000000000  │壹枝                    │
 │      │，機械性能良好，可擊發同口徑制式子彈，認具殺傷力。  │            │                        │
 ├───┼──────────────────────────┼──────┼────────────┤
 │ ４８ │捷克CZ廠110 型口徑9mm 之制式半自動手槍，機械性能良好│0000000000  │壹枝                    │
 │      │，可擊發同口徑制式子彈，認具殺傷力。                │            │                        │
 ├───┼──────────────────────────┼──────┼────────────┤
 │ ４９ │韓國DAEWOO廠製DP51型口徑9mm 之制式半自動手槍，機械性│0000000000  │壹枝                    │
 │      │能良好，可擊發同口徑制式子彈，認具殺傷力。          │            │                        │
 ├───┼──────────────────────────┼──────┼────────────┤
 │ ５０ │義大利TANFOGLIO 廠Combat型口徑9mm 之制式半自動手槍，│0000000000  │壹枝                    │
 │      │機械性能良好，可擊發同口徑制式子彈，認具殺傷力。    │            │                        │
 ├───┼──────────────────────────┼──────┼────────────┤
 │ ５１ │捷克CZ廠製92型口徑6.35mm之制式半自動手槍，機械性能良│0000000000  │壹枝                    │
 │      │好，可擊發同口徑制式子彈，認具殺傷力。              │            │                        │
 ├───┼──────────────────────────┼──────┼────────────┤
 │ ５２ │捷克CZ廠92型口徑6.35mm之制式半自動手槍，機械性能良好│0000000000  │壹枝                    │
 │      │，可擊發同口徑子彈，認具殺傷力。                    │            │                        │
 ├───┼──────────────────────────┼──────┼────────────┤
 │ ５３ │捷克CZ廠製92型口徑6.35mm之制式半自動手槍，機械性能良│0000000000  │壹枝                    │
 │      │好，可擊發同口徑子彈，認具殺傷力。                  │            │                        │
 ├───┼──────────────────────────┼──────┼────────────┤
 │ ５４ │捷克CZ廠製92型口徑6.35mm之制式半自動手槍，機械性能良│0000000000  │壹枝                    │
 │      │好，可擊發同口徑子彈，認具殺傷力。                  │            │                        │
 ├───┼──────────────────────────┼──────┼────────────┤
 │ ５５ │捷克CZ廠製92型口徑6.35mm之制式半自動手槍，機械性能良│0000000000  │壹枝                    │
 │      │好，可擊發同口徑子彈，認具殺傷力。                  │            │                        │
 ├───┼──────────────────────────┼──────┼────────────┤
 │ ５６ │捷克CZ廠製92型口徑6.35mm之制式半自動手槍，機械性能良│0000000000  │壹枝                    │
 │      │好，可擊發同口徑子彈，認具殺傷力。                  │            │                        │
 ├───┼──────────────────────────┼──────┼────────────┤
 │ ５７ │捷克CZ廠92型口徑6.35mm之制式半自動手槍，機械性能良好│0000000000  │壹枝                    │
 │      │，可擊發同口徑子彈，認具殺傷力。                    │            │                        │
 ├───┼──────────────────────────┼──────┼────────────┤
 │ ５８ │捷克CZ廠5 型口徑6.35mm之制式半自動手槍，機械性能良好│0000000000  │壹枝                    │
 │      │，可擊發同口徑制式子彈，認具殺傷力。                │            │                        │
 ├───┼──────────────────────────┼──────┼────────────┤
 │ ５９ │捷克CZ廠製92型口徑6.35mm之自動手槍，機械性能良好，可│0000000000  │壹枝                    │
 │      │擊發同口徑子彈，認具殺傷力。                        │            │                        │
 ├───┼──────────────────────────┼──────┼────────────┤
 │ ６０ │捷克CZ廠製92型口徑6.35mm之自動手槍，機械性能良好，可│0000000000  │壹枝                    │
 │      │擊發同口徑子彈，認具殺傷力。                        │            │                        │
 ├───┼──────────────────────────┼──────┼────────────┤
 │ ６１ │捷克CZ廠製92型口徑6.35mm之自動手槍，機械性能良好，可│0000000000  │壹枝                    │
 │      │擊發同口徑子彈，認具殺傷力。                        │            │                        │
 ├───┼──────────────────────────┼──────┼────────────┤
 │ ６２ │捷克CZ廠5 型口徑6.35mm之制式手槍，機械性能良好，可擊│0000000000  │壹枝                    │
 │      │發同口徑制式子彈，認具殺傷力。                      │            │                        │
 ├───┼──────────────────────────┼──────┼────────────┤
 │ ６３ │美國BERETTA 廠950BS 型口徑0.25吋之制式手槍，機械性能│0000000000  │壹枝                    │
 │      │良好，可擊發同口徑制式子彈，認具殺傷力。            │            │                        │
 ├───┼──────────────────────────┼──────┼────────────┤
 │ ６４ │捷克CZ廠5 型口徑6.35mm之制式半自動手槍，機械性能良好│0000000000  │壹枝                    │
 │      │，可擊發同口徑制式子彈，認具殺傷力。                │            │                        │
 ├───┼──────────────────────────┼──────┼────────────┤
 │ ６５ │捷克CZ廠製92型口徑6.35mm之制式半自動手槍，機械性能良│0000000000  │壹枝                    │
 │      │好，可擊發同口徑子彈，認具殺傷力。                  │            │                        │
 ├───┼──────────────────────────┼──────┼────────────┤
 │ ６６ │義大利TANFOGLIO 廠Combat型製口徑9mm 之制式半自動手槍│0000000000  │壹枝                    │
 │      │，槍管內具6 條右旋來復線，機械性能良好，可擊發同口徑│            │                        │
 │      │制式子彈，認具殺傷力。                              │            │                        │
 ├───┼──────────────────────────┼──────┼────────────┤
 │ ６７ │捷克CZ廠製92型口徑6.35mm之制式半自動手槍，機械性能良│0000000000  │壹枝                    │
 │      │好，可擊發同口徑子彈，認具殺傷力。                  │            │                        │
 ├───┼──────────────────────────┼──────┼────────────┤
 │ ６８ │捷克CZ廠製92型口徑6.35mm之制式半自動手槍，機械性能良│0000000000  │壹枝                    │
 │      │好，可擊發同口徑子彈，認具殺傷力。                  │            │                        │
 ├───┼──────────────────────────┼──────┼────────────┤
 │ ６９ │捷克CZ廠5 型口徑6.35mm之制式半自動手槍，機械性能良好│0000000000  │壹枝                    │
 │      │，可擊發同口徑制式子彈，認具殺傷力。                │            │                        │
 ├───┼──────────────────────────┼──────┼────────────┤
 │ ７０ │捷克CZ廠製92型口徑6.35mm之制式半自動手槍，機械性能良│0000000000  │壹枝                    │
 │      │好，可擊發同口徑制式子彈，認具殺傷力。              │            │                        │
 ├───┼──────────────────────────┼──────┼────────────┤
 │ ７１ │口徑9mm 制式子彈，200 顆，認均具殺傷力。            │            │壹百肆拾玖顆            │
 ├───┼──────────────────────────┼──────┼────────────┤
 │ ７２ │口徑0.25吋制式子彈，100 顆，認均具殺傷力。（鑑驗試射│            │捌拾壹顆                │
 │      │19顆)                                               │            │                        │
 ├───┼──────────────────────────┼──────┼────────────┤
 │ ７３ │供以色列IMI 廠製JERICHO941FS型口徑9mm （9 ×19mm ） │            │肆拾參個                │
 │      │之制式半自動手槍使用之制式彈匣。                    │            │                        │
 ├───┼──────────────────────────┼──────┼────────────┤
 │ ７４ │供捷克CZ廠製92型口徑9mm （9 ×19mm）之制式半自動手槍│            │貳拾貳個                │
 │      │使用之制式彈匣。                                    │            │                        │
 ├───┼──────────────────────────┼──────┼────────────┤
 │ ７５ │供捷克CZ廠92型口徑6.35mm（0.25吋）之制式半自動手槍使│            │貳拾貳個                │
 │      │用之制式彈匣。                                      │            │                        │
 ├───┼──────────────────────────┼──────┼────────────┤
 │ ７６ │供巴西TAURUS廠PT915 型口徑9mm 之制式半自動手槍使用之│            │壹拾壹個                │
 │      │制式彈匣。                                          │            │                        │
 ├───┼──────────────────────────┼──────┼────────────┤
 │ ７７ │供義大利TANFOGLIO 廠Combat型口徑9mm （9 ×19mm）之制│            │玖個                    │
 │      │式半自動手槍使用之制式彈匣。                        │            │                        │
 ├───┼──────────────────────────┼──────┼────────────┤
 │ ７８ │供捷克CZ廠5 型口徑6.35mm之制式半自動手槍使用之制式彈│            │肆個                    │
 │      │匣。                                                │            │                        │
 ├───┼──────────────────────────┼──────┼────────────┤
 │ ７９ │供仿義大利BERETTA 廠半自動手槍製造之改造手槍使用之制│            │參個                    │
 │      │式彈匣。                                            │            │                        │
 ├───┼──────────────────────────┼──────┼────────────┤
 │ ８０ │供義大利BERETTA 廠93R 型口徑9mm 之制式全自動手槍使用│            │貳個                    │
 │      │之制式彈匣。                                        │            │                        │
 ├───┼──────────────────────────┼──────┼────────────┤
 │ ８１ │供捷克CZ廠75B 型口徑9mm （9 ×19mm）之制式半自動手槍│            │貳個                    │
 │      │使用之制式彈匣。                                    │            │                        │
 ├───┼──────────────────────────┼──────┼────────────┤
 │ ８２ │供美國INTRATEC廠TEC-9 型口徑9mm 之制式半自動手槍使用│            │貳個                    │
 │      │之制式彈匣。                                        │            │                        │
 ├───┼──────────────────────────┼──────┼────────────┤
 │ ８３ │供以色列IMI 廠製UZI 型口徑9mm 之制式手槍使用之制式彈│            │貳個                    │
 │      │匣。                                                │            │                        │
 ├───┼──────────────────────────┼──────┼────────────┤
 │ ８４ │未發現與本案槍枝適用之情形。                        │            │捌個（共分為伍型，分別為│
 │      │                                                    │            │貳個、貳個、貳個、壹個、│
 │      │                                                    │            │壹個）                  │
 ├───┼──────────────────────────┼──────┼────────────┤
 │ ８５ │口徑9mm制式子彈及口徑0.25吋制式子彈。               │            │一萬三千一百顆（原共計一│
 │      │                                                    │            │萬三千四百顆，取其中三百│
 │      │                                                    │            │顆即編號７１、７２號子彈│
 │      │                                                    │            │送驗認均具殺傷力）      │
 └───┴──────────────────────────┴──────┴────────────┘


司法院資訊處製作；財團法人民間司法改革基金會備份。
